臺灣臺北地方法院刑事判決
110年度訴緝字第52號
公  訴  人  臺灣臺北地方檢察署檢察官
被      告  林家麒




上列被告因違反組織犯罪防制條例等案件，經檢察官提起公訴（
臺灣臺北地方檢察署108年度偵字第20707、22590、22822、2282
3、23876、23952、23953、23954、23955、24425、26228、2699
1、27329、27643、27689、28301、28492、28666、29103號），
本院判決如下：
　　主  文
林家麒犯如附表二「罪名與宣告刑」欄所示之罪，均累犯，各處
如附表二「罪名與宣告刑」欄所示之刑。應執行有期徒刑肆年捌
月。
林家麒其餘被訴部分無罪。
未扣案之犯罪所得新臺幣參萬伍仟壹佰玖拾元沒收，於全部或一
部不能沒收或不宜執行沒收時，追徵其價額。
    事  實
一、林家麒明知某身分不詳暱稱「施緯」之成年男子所屬詐欺集
    團係以實施詐術為手段，具有持續性、牟利性之有結構性組
    織之犯罪組織，為貪圖參與詐騙之不法利益，竟基於參與及
    招募他人加入犯罪組織之犯意，自民國108年8月間某不詳時
    間起，加入該詐欺集團，並於108年8月20日前某不詳時間招
    募張森雄加入上開詐欺集團，並與同屬上開詐欺集團之成員
    陳佑昇協議由張森雄擔任1號提款車手（即負責持提款卡前
    往自動櫃員機提領由詐欺集團詐騙所得款項並上繳之人），
    張森雄、林家麒均可自每次所成功提領之詐騙贓款中各抽取
    提領金額的百分之1做為報酬。其等謀議既定後，林家麒意
    圖為自己不法所有，與附表一各次犯行分工欄所示之人及其
    他真實身分不詳之詐欺集團成員共同基於三人以上犯詐欺取
    財、洗錢之犯意聯絡，由上開詐欺集團內某身分不詳之成員
    ，以不詳方式取得如附表一匯款時間、金額及帳戶欄所示銀
    行帳戶之提款卡及密碼後，再由該詐欺集團內某身分不詳之
    成員於附表一詐騙方式欄所示時間，以同欄位所示方式，向
    附表一被害人欄所示之人施用詐術，致其等陷於錯誤，遂於
    附表一匯款時間、金額及帳戶欄所示之時間，將同欄位所示
    金額匯入同欄位所示之銀行帳號內。後經由陳佑昇通知後，
    由張森雄擔任一號提款車手，夥同如附表一分工欄所示之二
    號車手（指陪同一號車手至自動櫃員機，在場把風並監視之
    角色）及三號車手（指於一、二號車手領得詐欺所得款項後
    向其等收取上開款項並循線上繳之角色）一同前往提領上開
    詐得款項。旋由一號車手持匯款時間、金額及帳戶欄所示帳
    戶之提款卡，依照詐欺集團某身分不詳成員之指示，於提款
    時間、地點及金額欄所示之時間、地點，提領同欄位所示之
    金額，而二號車手則在旁把風並監視一號車手，一號車手領
    得詐欺所得款項後則交予二號車手，二號車手再轉交予附近
    等候之三號車手，由三號車手循線繳回詐騙集團，以此迂迴
    層轉之方式使詐欺集團掩飾、隱匿詐欺所得之本質、去向，
    而製造金流之斷點。惟附表一編號19、37所示被害人受詐騙
    之金額，因張森雄尚未即提領該帳戶即遭列為警示帳戶（即
    附表一編號19該次）或遭警方查獲（即附表一編號37該次）
    ，致其等掩飾、隱匿詐欺所得之本質、去向，而製造金流之
    斷點之目的未能得逞。
二、案經李鴻鑫、王麗玉、洪錦絲、王碧珠、鄭亞涵、黃杏宜、
    陳月珊、石澍糧、黃嫆、陳佳媚、呂紹安、游宜苓、張芷珊
    、林芳如、陳君琇、廖守鈞、蔡昀庭、李品嫺、廖烱翔、潘
    俞名、洪嘉苹、楊仕鴻、雷雅雯、胡維政、陳若澄、廖詠芳
    、陳玉蘭、陳英波、歐亞迪、董芯予、曾柏凱、簡于茹訴由
    臺北市政府警察局刑事警察大隊、臺北市政府警察局大安分
    局、中正第二分局、松山分局、信義分局及新北市政府警察
    局板橋分局、桃園市政府警察局龜山分局報告臺灣臺北地方
    檢察署檢察官偵查起訴。
　　理  由
壹、程序部分：
一、組織犯罪防制條例第12條第1項中段規定：「訊問證人之筆
    錄，以在檢察官或法官面前作成，並經踐行刑事訴訟法所定
    訊問證人之程序者為限，始得採為證據。」以立法明文排除
    被告以外之人於檢察事務官、司法警察官或司法警察調查中
    所為之陳述，得適用刑事訴訟法第159條之2、第159條之3 
    及第159條之5等規定。此為刑事訴訟關於證據能力之特別規
    定，較諸刑事訴訟法證據章有關傳聞法則之規定嚴謹，且組
    織犯罪防制條例迭經修正，均未修正上開規定，自應優先適
    用。是在違反組織犯罪防制條例案件，證人於警詢時之陳述
    ，即絕對不具證據能力，無刑事訴訟法第159條之2、第159
    條之3及第159條之5等規定適用之餘地，自不得採為判決基
    礎（最高法院109年度台上字第3453號判決意旨參照）。準
    此，本案證人等非在檢察官及法官面前依法具結之證述及供
    述，就被告林家麒所犯違反組織犯罪防制條例案件之部分，
    均無證據能力。
二、被告以外之人於審判外之言詞或書面陳述，除法律有規定者
    外，不得作為證據，刑事訴訟法第159條第1項定有明文。又
    被告以外之人於審判外之陳述，雖不符刑事訴訟法第159條
    之1至第159條之4之規定，而經當事人於審判程序同意作為
    證據，法院審酌該言詞陳述或書面陳述作成時之情況，認為
    適當者，亦得為證據；當事人、代理人或辯護人於法院調查
    證據時，知有同法第159條第1項不得為證據之情形，而未於
    言詞辯論終結前聲明異議者，視為有前項之同意，刑事訴訟
    法第159條之5亦有明文。查被告所涉三人以上共同加重詐欺
    取財、一般洗錢犯行部分，檢察官、被告於言詞辯論終結前
    ，均未就本院所認定犯罪事實而經調查採用之證據之證據能
    力予以爭執（見本院109年度訴字第31號卷，以下簡稱本院
    訴字卷，卷三第485頁），本院復審酌各該證據作成時之情
    況，尚無違法及證明力明顯過低之瑕疵，認以之作為證據應
    屬適當，揆諸上開規定，本件經調查之證據，均有證據能力
    。
三、另本院以下所引用之非供述證據，均與本案事實具有自然關
    聯性，且核屬書證、物證性質，又查無事證足認有違背法定
    程序或經偽造、變造所取得等證據排除之情事，復經本院依
    刑事訴訟法第164條、第165條踐行物證、書證之調查程序，
    況檢察官、被告對此部分之證據能力亦均不爭執，是堪認均
    具有證據能力。
貳、實體部分：
一、認定犯罪事實之證據及理由：
　　訊據被告就事實欄所示犯行均坦承不諱，經核與附表二證據
    清單欄所載之各證人之證述相符，另有附表二證據清單欄內
    所載各證據為憑，足認被告就事實欄所載如附表一所示犯行
    之自白應屬真實而足堪採信。至就附表一編號24、26所示匯
    款紀錄中，原起訴書附表編號36所示被害人楊仕鴻於108年8
    月24日20時32分所匯出之3萬元應係原起訴書附表編號34所
    示被害人邱思瑾遭詐騙之金額此節，業據證人即被害人楊仕
    鴻於警詢證稱：伊有將伊臺灣企銀帳號0000000000000000號
    帳戶中的2萬9,985元（含匯費15元後總計為3萬元），匯出
    至中國信託商業銀行帳號000000000000號帳戶，這是因為伊
    受到詐騙，對方說他有從上開中國信託商業銀行帳戶轉帳前
    揭金額至伊另一個土地銀行帳號的帳戶中，所以對方要求伊
    要把這筆錢轉出至中國信託商業銀行帳號000000000000號帳
    戶，伊就依照對方指示轉帳，伊後來去刷上開土地銀行帳戶
    的存摺發現真的有該筆金額轉帳至伊的戶頭內等語（見108
    年度偵字第29103號，以下簡稱偵29103卷，卷二第247至248
    頁），另由證人即被害人邱思瑾於警詢中證稱：伊於108年8
    月24日晚間7時40分許接到電話，對方稱因為伊在網路上購
    物設定扣款時設定錯誤，會導致伊重複扣款，之後就有銀行
    客服人員跟伊聯絡，要協助伊解除分期付款，伊便去便利商
    店操作ATM解除分期付款，後來伊便提款3萬元後，將現金存
    款至000-000000000000號帳戶（即被害人楊仕鴻之上開土地
    銀行帳戶）中等語（見偵29103卷二第205至206頁），是由
    上開證人等之證述可知，上開匯款紀錄應係詐欺集團詐騙被
    害人邱思瑾後，被害人邱思瑾依照詐騙集團指示匯款至被害
    人楊仕鴻之土地銀行帳戶，嗣後詐欺集團成員再對被害人楊
    仕鴻施用詐術命其將被害人邱思瑾所匯入之款項再轉匯至詐
    欺集團所掌控之中國信託商業銀行帳號000000000000號帳戶
    內以供同案共犯張森雄提領。況上開客觀事實另有上開金融
    帳戶之交易明細（見本院訴字卷四第85頁）、匯款單據（見
    本院訴字卷四第99至101頁）及被害人楊仕鴻之不起訴處分
    書為證（見本院卷四第75至81頁），足見被告楊仕鴻於108
    年8月24日20時32分所匯出之3萬元應屬被害人邱思瑾受詐騙
    之款項，原起訴書並未記載於被害人邱思瑾之受騙款項下，
    反記載於被害人楊士鴻之受騙金額下，此部分起訴書應有誤
    會，故本院予以更正於本判決附表一編號24、26之匯款時間
    、金額及帳戶欄內。綜上所述，被告如事實欄所示犯行均堪
    以認定，本件事證明確，應依法論科。
二、論罪科刑：
㈠、按加重詐欺罪，係侵害個人財產法益之犯罪，其罪數之計算
    ，核與參與犯罪組織罪之侵害社會法益有所不同，審酌現今
    詐欺集團之成員皆係為欺罔他人，騙取財物，方參與以詐術
    為目的之犯罪組織。倘若行為人於參與詐欺犯罪組織之行為
    繼續中，先後多次為加重詐欺之行為，因參與犯罪組織罪為
    繼續犯，犯罪一直繼續進行，直至犯罪組織解散，或其脫離
    犯罪組織時，其犯行始行終結。故該參與犯罪組織與其後之
    多次加重詐欺之行為皆有所重合，然因行為人僅為一參與犯
    罪組織行為，侵害一社會法益，屬單純一罪，應僅就「該案
    中」與參與犯罪組織罪時間較為密切之首次加重詐欺犯行論
    以參與犯罪組織罪及加重詐欺罪之想像競合犯，而其他之加
    重詐欺犯行，祗需單獨論罪科刑即可，無需再另論以參與犯
    罪組織罪，以避免重複評價。是如行為人於參與同一詐欺集
    團之多次加重詐欺行為，因部分犯行發覺在後或偵查階段之
    先後不同，肇致起訴後分由不同之法官審理，為裨益法院審
    理範圍明確、便於事實認定，即應以數案中「最先繫屬於法
    院之案件」為準，以「該案件」中之「首次」加重詐欺犯行
    與參與犯罪組織罪論以想像競合(最高法院109年度台上字第
    3945號刑事判決意旨參照)。
㈡、按組織犯罪防制條例第3條第1項後段之參與犯罪組織罪及第4
    條第1項之招募他人加入犯罪組織罪，兩罪之法定本刑雖同
    ，惟性質與行為態樣不同。又考諸招募他人加入犯罪組織之
    立法意旨，犯罪組織招募之對象不限於特定人，且為防範犯
    罪組織坐大，無論是否為犯罪組織之成員，或被招募之人實
    際上有無因此加入犯罪組織，只要行為人有招募他人加入犯
    罪組織之行為，即有處罰之必要，以遏止招募行為。是參與
    犯罪組織與招募他人加入犯罪組織之行為，二者侵害之法益
    不同，亦不具行為客體之同一性，行為人實施其中一行為，
    難認會伴隨實現另一構成要件之行為，二者亦無階段關係可
    言，顯非法規競合之補充或吸收關係。本案被告具有參與犯
    罪組織及招募同案共犯張森雄加入犯罪組織之犯行，故被告
    係於加入本案詐騙集團後，於參與之繼續期間中，招募同案
    共犯張森雄加入此一詐騙集團，再共犯加重詐欺等罪，是此
    2組織之罪之關係，類同於前述參與犯罪組織之繼續期間犯
    加重詐欺等罪，同樣不應重複評價，自無從將之割裂而分論
    併罰，應以相同之理，論以想像競合之一罪（最高法院109
    年度台上字第3475號判決同此意旨供參），先予敘明。
㈢、至就本案詐欺集團所為附表一編號19、37所示犯行，該等帳
    戶於被害人等匯款後，雖因遭列為警示帳戶而未能提領詐欺
    款項（即附表一編號19）或尚未即提領一號車手（即同案共
    犯張森雄）即遭警方查獲並由警方帶同車手提領被害人受騙
    所匯款項並加以查扣（即附表一編號37），然就附表一編號
    19所示犯行，上開被害人等既已匯款，詐欺集團實際上已得
    隨時透過車手領取該款項，故詐欺集團對該被害人等所匯入
    之款項顯有管領能力，自仍屬詐欺取財既遂（臺灣高等法院
    暨所屬法院97年法律座談會第13號提案審查意見亦同此見解
    ）；至就附表一編號37該次犯行，該筆詐欺所得款項已有相
    當時間納入詐欺集團之掌控及支配下已如前所述，揆諸上開
    見解，自亦應屬詐欺取財既遂。另就洗錢部分犯行，因被告
    已將上開提款卡置入實力支配下，此觀上開被害人匯款當日
    ，該詐欺集團均有利用車手提款之行為，或有自被告身上查
    獲該提款卡自明，是被告僅領款時因該帳戶已成警示帳戶而
    未能領款，或遭警方查獲而未能提領並上繳詐欺集團上游成
    員，進而未能製造金流斷點，未達隱匿、掩飾詐騙所得之效
    果，此部分犯行應屬洗錢防制法第14條第2項之一般洗錢未
    遂罪，起訴意旨認此部分屬洗錢防制法第14條第1項一般洗
    錢罪容有誤會。
㈣、是核被告就①附表一編號2所為，係犯組織犯罪防制條例第3條
    第1項後段之參與犯罪組織罪、同條例第4條第1項之招募他
    人加入犯罪組織罪、刑法第339條之4第1項第2款之三人以上
    共同詐欺取財罪及洗錢防制法第14條第1項、第2條第1款、
    第2款之一般洗錢罪；②就附表一編號1、3至18、20至36所為
    ，均係犯刑法第339條之4第1項第2款之三人以上共同詐欺取
    財罪及洗錢防制法第14條第1項、第2條第1款、第2款之一般
    洗錢罪；③另就附表一編號19、37所為，均係犯刑法第339條
    之4第1項第2款之三人以上共同詐欺取財罪及洗錢防制法第1
    4條第2項、第1項、第2條第1款、第2款之一般洗錢未遂罪。
㈤、共同正犯本係互相利用，以達共同目的，並非每一階段行為
    ，各共同正犯均須參與。而共同實施犯罪行為，在合同意思
    範圍以內，相互利用他人之行為，以達其犯罪之目的，原不
    必每一階段行為均經參與，祇須分擔犯罪行為之一部，即應
    對於全部所發生之結果共同負責（最高法院72年度台上字第
    1978、5739號判決意旨參照）。又共同正犯之意思聯絡，原
    不以數人間直接發生者為限，即有間接之聯絡者，亦包括在
    內。如甲分別邀約乙、丙犯罪，雖乙、丙間彼此並無直接之
    聯絡，亦無礙於其為共同正犯之成立（最高法院77年台上字
    第2135號判例意旨參照）。查本件被告與附表一分工欄所示
    之人及其餘詐欺集團身分不詳之人就各次詐欺取財、洗錢犯
    行間，有犯意聯絡、行為分擔，應論以共同正犯。被告暨所
    屬詐騙集團成員就附表一編號2所示參與犯罪組織、招募他
    人加入犯罪組織罪、加重詐欺及洗錢之犯行間，有局部同一
    之情形，應認係以一行為同時觸犯數罪名，屬想像競合犯；
    就附表一編號1、3至37所示各次犯行，分別係以一行為同時
    觸犯加重詐欺取財罪、洗錢罪（其中附表一編號19、37之犯
    行應屬洗錢未遂罪），亦屬想像競合犯，均應依刑法第55條
    之規定，各從一重之三人以上共同詐欺取財罪論處。而被告
    就附表一編號1至37所犯三人以上詐欺取財罪，其犯意各別
    、行為互殊，應予分論併罰之。
㈥、被告前於106年間因詐欺案件，經臺灣屏東地方法院以106年
    度簡字第1416號判決處有期徒刑4月，旋經上訴後遭上訴駁
    回確定，嗣於108年1月17日因徒刑執行完畢出監，此有臺灣
    高等法院被告前案紀錄表在卷可查，其受前開有期徒刑執行
    完畢後，於5年內故意再犯本案有期徒刑以上之罪，為累犯
    ，依刑法第47條第1項規定，並參酌司法院大法官釋字第775
    號解釋文及理由書之意旨，審酌被告所犯前案與本案均係詐
    欺取財案件，可見被告未能因前案犯罪經徒刑執行完畢後，
    產生警惕作用，於前案執行完畢後，仍不能自我控管，其刑
    罰反應力顯然薄弱，爰依前揭規定及說明，加重其刑。
㈦、按「犯第三條之罪自首，並自動解散或脫離其所屬之犯罪組
    織者，減輕或免除其刑；因其提供資料，而查獲該犯罪組織
    者，亦同；偵查及審判中均自白者，減輕其刑」；「犯第四
    條、第六條之罪自首，並因其提供資料，而查獲各該條之犯
    罪組織者，減輕或免除其刑；偵查及審判中均自白者，減輕
    其刑」；「犯前二條之罪，在偵查或審判中自白者，減輕其
    刑」，組織犯罪防制條例第8條第1項、第2項、洗錢防制法
    第16條第2項分別定有明文。又檢察官於起訴前，未就參與
    犯罪組織之事實進行偵訊，即提起公訴者，致被告無從於偵
    查中自白，以依組織犯罪防制條例第8條第1項後段規定減刑
    者，無異剝奪被告之訴訟防禦權，違背實質正當之法律程序
    。於此情形，倘認被告僅有嗣後之審判中自白，仍不得依上
    開規定減輕其刑，顯非事理之平，從而，就此例外情況，祇
    要審判中自白，應有上揭減刑寬典之適用，以符合該條項規
    定之規範目的。另按想像競合犯之處斷刑，本質上係「刑之
    合併」。其所謂從一重處斷，乃將想像競合犯組成之評價上
    數罪，合併為科刑一罪，其所對應之刑罰，亦合併其評價上
    數罪之數法定刑，而為一個處斷刑。易言之，想像競合犯侵
    害數法益者皆成立犯罪，論罪時必須輕、重罪併舉論述，同
    時宣告所犯各罪名，包括各罪有無加重、減免其刑之情形，
    亦應說明論列，量刑時併衡酌輕罪部分量刑事由，評價始為
    充足，然後依刑法第55條前段規定「從一重處斷」，非謂對
    於其餘各罪可置而不論。因此，法院決定處斷刑時，雖以其
    中最重罪名之法定刑，做為裁量之準據，惟於裁量其輕重時
    ，仍應將輕罪合併評價在內。經查，本案被告就其等所涉附
    表一各次參與詐欺集團而分得報酬、招募同案共犯張森雄參
    與本案詐欺集團、同案共犯張森雄持告訴人金融帳戶提款卡
    提領款項及其後層轉贓款，以及參與犯罪組織等構成要件事
    實於偵查階段供述詳實，並於審判中明確表明認罪，故被告
    符合組織犯罪防制條例第8條第1項後段、第2項後段減輕其
    刑規定，被告另符合洗錢防制法第16條第2項減輕其刑規定
    。雖被告所犯之洗錢罪、參與犯罪組織罪，均係想像競合犯
    中之輕罪，惟本院於後述「量刑」時，亦一併衡酌該部分減
    輕事由，在加重詐欺取財罪之刑度內合併評價。
㈧、爰以行為人之責任為基礎，審酌被告正值青年，不思以正當
    途徑賺取金錢，竟加入本案詐欺集團並擔任如事實欄所示之
    分工任務，以事實欄所示方式參與詐騙本案被害人，足見被
    告對他人財產權毫不尊重，其等所為誠屬不該；惟念被告犯
    後就全數犯行均坦承，兼衡被告在本案犯罪中所扮演之角色
    、參與犯罪之程度及被害人所受損害金額等一切情狀，分別
    量處如主文所示之刑並定其應執行之刑。
三、強制工作與否之說明：
　　按「106年4年19日修正公布之組織犯罪防制條例第3條第3項
    規定：『犯第1項之罪者，應於刑之執行前，令入勞動場所，
    強制工作，其期間為3年。』（嗣107年1月3日修正公布第3條
    ，但本項並未修正）就受處分人之人身自由所為限制，違反
    憲法比例原則及憲法明顯區隔原則之要求，與憲法第8條保
    障人身自由之意旨不符，應自本解釋公布之日起失其效力。
    」，司法院大法官釋字第812號定有明文。是上開組織犯罪
    防制條例第3條第3項之規定經司法院大法官審理後，認該條
    之強制工作部分應屬違憲而自該解釋公布日起失其效力，故
    本院自不得再行適用上開規定，故無庸審酌被告參與犯罪組
    織部分是否宣告強制工作。
四、沒收部分：
　　按犯罪所得，屬於犯罪行為人者，沒收之；於全部或一部不
    能沒收或不宜執行沒收時，追徵其價額，刑法第38條之1第1
    項前段、第3項分別定有明文。查被告就附表一所示犯行，
    其同案共犯張森雄實際領得之金額為351萬9,039元（已扣除
    未遭提領之附表一編號19、由警方帶同共犯張森雄提領並扣
    案之附表一編號37之金額及於共犯張森雄身上扣得附表一編
    號36該次犯行所提領之2萬9,000元），而被告自承其報酬係
    同案共犯張森雄領得金額之百分之一，則被告所應得之報酬
    應為3萬5,190元（計算式：3,519,039×0.01＝35190.39，小
    數點以下四捨五入），是被告之犯罪所得應為3萬5,190元，
    應依前開規定宣告沒收。又上開犯罪所得並未扣案，且查無
    刑法第38條之2第2項過苛之情形，自應依同法第38條之1第3
    項之規定，於全部或一部不能沒收或不宜執行沒收時，追徵
    其價額。
參、不另為無罪諭知部分：
一、公訴意旨略以：
㈠、被告加入詐騙集團後，與顏鴻新、劉守益、陳佑昇、王甘意
    、柳鈞森、劉騏睿、張森雄及其他真實身分不詳之詐欺集團
    成員共同基於三人以上犯詐欺取財、洗錢、不正利用付款設
    備取得他人之物之犯意聯絡，由上開詐欺集團內某身分不詳
    之成員，以不詳方式取得如附表三匯款時間、金額、人頭帳
    戶帳號欄所示銀行帳戶之提款卡及密碼後，再由該詐欺集團
    內某身分不詳之成員於附表三詐騙方式欄所示方式，向附表
    三被害人欄所示之人施用詐術，致其等陷於錯誤，遂於附表
    三匯款時間、金額、人頭帳戶帳號欄所示之時間，將同欄位
    所示金額匯入同欄位所示之銀行帳號內。旋經由詐欺集團某
    身分不詳成員通知後，由附表三提款人欄所示之人於附表三
    提款時間、處所欄所示時間、地點，持該等提款卡而接續領
    取如附表三所示之款項，再將提領款項循線交回詐欺集團，
    以此方式掩飾特定犯罪所得之本質、來源及去向。因認被告
    涉犯刑法第339條之4第1項第2款之三人以上共同詐欺取財罪
    及洗錢防制法第14條第1項、第2條第1款、第2款之一般洗錢
    罪。
㈡、起訴書另認被告擔任「取簿手」，負責收取裝有領取被害人
    受詐騙款項所用帳戶之提款卡、存簿之角色；復認被告擔任
    「水房」，負責於三號車手收取一、二號車手所上繳詐欺款
    項後，由被告收取負責藏匿、轉運之行為，因認被告涉犯刑
    法第339條之4第1項第2款之三人以上共同詐欺取財罪及洗錢
    防制法第14條第1項、第2條第1款、第2款之一般洗錢罪。
二、按共犯之成立，除共同實施犯罪行為者外，其就他人之行為
    負共犯之責者，以有意思聯絡為要件，若事前並未合謀，實
    施犯罪行為之際，又係出於行為者獨立之意思，即不負共犯
    之責，最高法院19年上字第694號判例意旨可資參照。次按
    共同實施犯罪行為之人，在合同意思範圍以內，各自分擔犯
    罪行為之一部，相互利用他人之行為，以達其犯罪之目的者
    ，即應對於全部所發生之結果，共同負責，最高法院28年上
    字第3110號刑事判例意旨亦可資參照。
三、經查：
㈠、檢察官認被告應就附表三編號1至5所示犯行負共犯之責，其
    最主要之依據係起訴書後附表編號12、30、31、39、56所示
    被害人（即本判決附表三編號1至5所示被害人）受詐騙而匯
    出之款項，其中部分係由被告所介紹加入之同案共犯張森雄
    所提領，另附表三編號1所示提款者係與同案被告張森雄屬
    同一詐欺集團之同案共犯游庭維，檢察官基此認被告與附表
    三所示提款者具有犯意聯絡、行為分擔，而應負共同正犯之
    責。然查，附表三編號4至5所示犯行之提款者身分均屬不明
    ，另附表三編號1至3雖分別係由游庭維、黃宇笙所提領，然
    被告與黃宇笙互不相識，亦未曾就提領詐欺款項有過任何配
    合，此據證人黃宇笙於警詢及偵查中證述明確（見108年度
    偵字第22244號卷，以下簡稱偵22244卷，第7至14頁、第173
    至177頁；108年度偵字第28191號卷，以下簡稱偵28191卷，
    第15至22頁；108年度偵字第28849號卷，以下簡稱偵28849
    卷，第9至14頁），則被告自無從自黃宇笙所提領之詐欺款
    項中分得報酬；另被告於本院審理中陳稱：只有張森雄有提
    款的部分，伊才可以按提領金額的百分之一分取報酬，不是
    張森雄提領的，伊不能分取報酬等語（見本院110年度訴緝
    字第52號卷，以下簡稱本院訴緝字卷，第51頁），是由此可
    知附表三所示犯行，因被告所介紹之同案共犯張森雄並未參
    與提領，被告無從分取報酬，基此附表三之提款者是否與被
    告具有犯意聯絡已大有疑慮。又就附表三編號4至5部分，依
    據現今詐欺集團之運作模式均按照詐騙之態樣進行細部分工
    ，由施用詐術者專責對被害人佯以詐術使其等陷於錯誤而匯
    款至人頭帳戶，再委由詐騙集團成員透過通訊軟體指揮專門
    負責提款之車手提領詐欺所得款項，並於領得詐欺款項後循
    線繳回詐欺集團上游，此已屬現今詐欺集團運作之主流。而
    詐欺集團在委請車手集團進行提領款項時，亦未必均會委請
    同一車手集團，且不同車手集團間互不相識、不相隸屬，各
    自行動並依照提領金額賺取報酬之情況比比皆是。基此，倘
    若附表三編號4、5所示提款者與本案被告等人間非屬同一集
    團，且被告亦無從自附表三編號4、5之提款者所提領之款項
    中獲得報酬等情屬實，則自無從認被告與附表三編號4至5所
    示之提款者負共犯之責。更遑論附表三編號4至5所示之提款
    行為均係於同案共犯張森雄於108年8月26日晚間10時48分為
    警查獲後所發生，且提領地點亦分散於臺中、臺南、南投及
    彰化等處，而同案被告陳佑昇陳稱：伊所屬集團沒有在臺中
    、臺南領錢等語（見本院訴字卷一第430頁），再佐以同案
    共犯張森雄所坦承之提款地點確時均在大臺北地區及桃園地
    區，是由此可知上開提款行為確有可能係詐欺集團於同案共
    犯張森雄於108年8月26日晚間10時48分為警查獲後，為避免
    遭循線查緝而改請其他車手集團提款，自不應令被告就附表
    三編號4至5所示犯行負共犯之責。又就被告與附表三之提款
    者有犯意聯絡此節，未見檢察官提出相關證據以實其說，本
    院自無從僅以被告所介紹加入之同案共犯張森雄曾就同一被
    害人受詐騙之款項提領贓款即認被告應就附表三所示各次犯
    行負共犯之責。
㈡、至就被告雖曾於本院審理期間坦承有為同案共犯陳佑昇前往
    便利商店領取裝有存摺、提款卡之包裹，並送往同案共犯陳
    佑昇之租屋處等情，然上開存摺、提款卡究屬何一銀行之何
    帳戶均有所不明，而該帳戶有無使用於本案詐騙被害人亦全
    無證據，自不能僅以被告之上開陳述即率予推定被告所領取
    包裹內之帳戶金融卡與本案詐欺取財、洗錢之犯行有關。另
    檢察官雖稱被告係於本案詐欺集團中擔任「水房」之工作，
    負責藏匿、轉運本案詐欺集團車手提領之詐騙贓款此節，惟
    經本院遍閱全卷，亦未見檢察官提出相關證據佐證本案何次
    犯行係由被告負責藏匿、轉運此節，是尚無從以此即認被告
    於本案遭起訴之案件有擔任負責藏匿、轉運詐欺贓款之工作
    ，是就此部分本院僅能做對被告有利之認定。
四、依檢察官就附表三所示犯行所提出之證據，客觀上尚未達到
    使通常一般之人均不致於有所懷疑，而得確信被告與附表三
    之提款者有犯意聯絡、行為分擔而得令其負共同正犯之責之
    程度，是上開情事存有合理懷疑之存在，復無其他積極事證
    足認上開被告等涉有前開犯行，揆諸首揭說明，無從證明被
    告此部分犯行，本應諭知無罪之判決，惟如此部分成立犯罪
    ，與前揭附表一編號2、20、21、29、36所示之三人以上共
    犯詐欺取財及洗錢犯行具備接續犯之法律上一罪關係，爰不
    另為無罪之諭知。
肆、無罪部分：
一、公訴意旨略以：被告加入詐騙集團後，與顏鴻新、劉守益、
    陳佑昇、王甘意、柳鈞森、張森雄及其他真實身分不詳之詐
    欺集團成員共同基於三人以上犯詐欺取財、洗錢之犯意聯絡
    ，由上開詐欺集團內某身分不詳之成員，以不詳方式取得如
    附表四匯款時間、金額、人頭帳戶欄所示銀行帳戶之提款卡
    及密碼後，由被告擔任取簿手，負責收取附表四所示之帳戶
    ，再由該詐欺集團內某身分不詳之成員於附表四詐騙方式欄
    所示方式，向附表四被害人欄所示之人施用詐術，致其等陷
    於錯誤，遂於附表四匯款時間、金額、人頭帳戶欄所示之時
    間，將同欄位所示金額匯入同欄位所示之銀行帳號內。旋經
    由詐欺集團某身分不詳成員通知後，由附表四提款人欄所示
    之人於附表四提款時間、處所欄所示時間、地點，持該等提
    款卡接續領取如附表四所示之款項，再將其餘提領款項交予
    二號車手，旋再由二號車手交予三號車手，嗣三號車手則將
    詐欺款項交給擔任水房之被告，循線交還詐欺集團上游，以
    此方式掩飾特定犯罪所得之本質、來源及去向。因認被告涉
    犯刑法第339條之4第1項第2款之三人以上共同詐欺取財罪及
    洗錢防制法第14條第1項、第2條第1款、第2款之一般洗錢罪
    嫌。
二、按犯罪事實應依證據認定之，無證據不得認定犯罪事實。又
    不能證明被告犯罪者，應諭知無罪之判決，刑事訴訟法第15
    4條第2項、第301條第1項分別定有明文。而事實之認定，應
    憑證據，如未能發現相當證據，或證據不足以證明，自不能
    以推測或擬制之方法，以為裁判基礎。再認定不利於被告之
    事實，須依積極證據，苟積極證據不足為不利於被告事實之
    認定時，即應為有利於被告之認定，更不必有何有利之證據
    。而認定犯罪事實所憑之證據，雖不以直接證據為限，間接
    證據亦包括在內；然而無論直接或間接證據，其為訴訟上之
    證明，須於通常一般之人均不致有所懷疑，而得確信其為真
    實之程度者，始得據為有罪之認定，倘其證明尚未達到此一
    程度，而有合理之懷疑存在，致無從為有罪之確信時，即應
    為無罪之判決。且刑事訴訟法第161條第1項規定，檢察官就
    被告犯罪事實，應負舉證責任，並指出證明之方法。因此，
    檢察官對於起訴之犯罪事實，應負提出證據及說服法院之實
    質舉證責任。倘其所提出之證據，不足為被告有罪之積極證
    明，或其指出證明之方法，無從說服法院以形成被告有罪之
    心證，基於無罪推定之原則，自應為被告無罪之諭知。
三、本件公訴意旨認被告涉犯前揭犯行，無非係以同案被告之陳
    述及附表五所示之相關證據方法為其主要論據。訊據被告雖
    於本院審理中表示坦承全部犯行，然依據刑事訴訟法之規定
    ，本院應就卷證資料中被告有利、不利事項均予考量，自不
    能僅以被告表示坦承犯行，即認定被告涉有附表四所示犯行
    ，以下就附表四被告所遭起訴之犯行論述之。
四、經查：
㈠、共同正犯之成立須以行為人相互間具有犯意聯絡、行為分擔
    為要件已如前所述（見理由欄參、二）。然查，被告所應負
    擔本案共同正犯之原因，係因其介紹同案共犯張森雄加入擔
    任一號車手，而被告得以此分得同案共犯張森雄所提領金額
    之百分之一做為報酬，故被告所應負共同正犯之責，應以同
    案共犯張森雄所為之犯行為限，至其餘非由同案共犯張森雄
    所提領之各次詐欺犯行，因被告並無從獲得任何報酬，亦無
    證據可資證明被告有參與各該次行為，是難認被告就非同案
    共犯張森雄所為提領款項部分有犯意聯絡、行為分擔。而同
    案被告張森雄係於108年8月23日起開始擔任一號車手提領詐
    欺集團詐騙被害人所匯之款項，直至108年8月26日晚間10時
    許遭警方查獲，甚且其中108年8月25日同案共犯張森雄更因
    休假而未參與該日提領款項之行為，是被告自僅應就此段期
    間同案共犯張森雄之提領詐欺款項犯行（即附表一所示各次
    犯行）負共犯之責。至就上開期間之前或之後之提領詐欺款
    項犯行，則不應令被告負共犯之責。基此，起訴書就附表四
    於同案被告張森雄加入前（即108年8月22日前）及遭查獲後
    （即108年8月27日以後）之提領詐欺款項犯行認被告亦應負
    共同正犯之責，容有誤會。
㈡、至起訴意旨就被告所涉犯行部分，另認被告尚有擔任取簿手
    、水房，負責收取裝有領取詐欺款項金融帳戶提款卡之包裹
    及於車手提領款項後負責向車手收取領得之詐欺款項等行為
    。然查，上開檢察官所起訴之犯行，並無證據可資佐證本案
    何一提領詐欺款項之金融帳戶係由被告所收取，更無證據可
    資佐證何次詐欺款項係三號車手取得後交由被告負責隱匿、
    轉交，基此自不能徒以被告曾自承有幫同案共犯陳佑昇收取
    過裝有帳戶之包裹及曾擔任收水之工作，即認定被告就本案
    檢察官所起訴之全部犯行都應負共同正犯之責。
五、綜上所述，檢察官所舉之各項證據，均無法證明被告就附表
    四提領詐欺所得款項之行為有犯意聯絡、行為分擔此節，另
    亦無證據可資佐證被告就其未參與之犯行有犯意聯絡、行為
    分擔，而無法使本院產生明確有罪之心證，應認不能證明被
    告犯罪，依法應為被告無罪之諭知。
據上論斷，應依刑事訴訟法第299條第1項前段、第301條，組織
犯罪防制條例第3條第1項後段、第4條第1項、第8條第1項後段、
第2項後段，洗錢防制法第14條第1項、第2項、第2條第1款、第2
款、第16條第2項，刑法第28條、第339條之4第1項第2款、第55
條、第47條第1項、第25條第2項、第51條第5款、第38條之1第1
項、第3項，刑法施行法第1條之1第1項，判決如主文。
本案經檢察官楊大智提起公訴，檢察官高怡修到庭執行職務。
中　　華　　民　　國　　111 　年　　1 　　月　　18　　日
　　　　　　　　　刑事第九庭  審判長 法　官　黃怡菁
　　　　　　　　　                   法  官  蔡宗儒
　　　　　　　　　                   法  官  商啟泰
上正本證明與原本無異。 
如不服本判決應於收受送達後20日內向本院提出上訴書狀，並應
敘述具體理由；其未敘述上訴理由者，應於上訴期間屆滿後20日
內向本院補提理由書（均須按他造當事人之人數附繕本）「切勿
逕送上級法院」。告訴人或被害人如對於本判決不服者，應具備
理由請求檢察官上訴，其上訴期間之計算係以檢察官收受判決正
本之日期為準。 因疫情而遲誤不變期間，得向法院聲請回復原
狀。
                                     書記官  洪婉菁
中　　華　　民　　國　　111 　年　　1 　　月　　19　　日
附錄所犯法條：
組織犯罪防制條例第3條
發起、主持、操縱或指揮犯罪組織者，處3年以上10年以下有期
徒刑，得併科新臺幣1億元以下罰金；參與者，處6月以上5年以
下有期徒刑，得併科新臺幣1千萬元以下罰金。但參與情節輕微
者，得減輕或免除其刑。
具公務員或經選舉產生之公職人員之身分，犯前項之罪者，加重
其刑至二分之一。
犯第1項之罪者，應於刑之執行前，令入勞動場所，強制工作，
其期間為3年。
前項之強制工作，準用刑法第90條第2項但書、第3項及第98條第
2項、第3項規定。
以言語、舉動、文字或其他方法，明示或暗示其為犯罪組織之成
員，或與犯罪組織或其成員有關聯，而要求他人為下列行為之一
者，處3年以下有期徒刑，得併科新臺幣3百萬元以下罰金：
一、出售財產、商業組織之出資或股份或放棄經營權。
二、配合辦理都市更新重建之處理程序。
三、購買商品或支付勞務報酬。
四、履行債務或接受債務協商之內容。
前項犯罪組織，不以現存者為必要。
以第5項之行為，使人行無義務之事或妨害其行使權利者，亦同
。
第5項、第7項之未遂犯罰之。
洗錢防制法第14條
有第二條各款所列洗錢行為者，處7年以下有期徒刑，併科新臺
幣5百萬元以下罰金。
前項之未遂犯罰之。
前二項情形，不得科以超過其特定犯罪所定最重本刑之刑。
洗錢防制法第2條
本法所稱洗錢，指下列行為：
一、意圖掩飾或隱匿特定犯罪所得來源，或使他人逃避刑事追訴
    ，而移轉或變更特定犯罪所得。
二、掩飾或隱匿特定犯罪所得之本質、來源、去向、所在、所有
    權、處分權或其他權益者。
三、收受、持有或使用他人之特定犯罪所得。
刑法第339條之4
犯第339條詐欺罪而有下列情形之一者，處1年以上7年以下有期
徒刑，得併科1百萬元以下罰金：
一、冒用政府機關或公務員名義犯之。
二、三人以上共同犯之。
三、以廣播電視、電子通訊、網際網路或其他媒體等傳播工具，
    對公眾散布而犯之。
前項之未遂犯罰之。

附表一：
編號 被害人 詐騙方式 匯款時間、金額及帳戶 提款時間、地點及金額 分工欄 1 黃雯瑛 黃雯瑛於108 年08月23日2 1時 接獲詐欺集團成員來電，佯裝其親友表示欲借錢，因而陷於錯誤，而匯款至右列帳戶 108年8月22日14時16分匯款10萬元至臺灣土地銀行帳號000000000000帳戶  108年8月22日15時2分至同日15時4分許於臺北市○○區○○路000號臺北士林郵局提款共10萬元  一號車手：張森雄 二號車手：游庭維 三號車手：王甘意 出資者：顏鴻新 公積金管理人：劉守益 控台：陳佑昇 2 李鴻鑫 李鴻鑫於108年08月20日11時19分許接獲詐欺集團成員來電，佯裝其朋友表示欲借錢，因而陷於錯誤，而匯款至右列帳戶 108年8月22日21時07分匯款3萬元至臺灣土地銀行帳號000-000000000000帳戶  108年8月22日21時23分於全家超商館中門市提領2萬元 一號車手：張森雄 二號車手：游庭維 三號車手：王甘意 出資者：顏鴻新 公積金管理人：劉守益 控台：陳佑昇     108年8月23日09時02分於合作金庫商業銀行和平分行提領1萬元 一號車手：游庭維 二號車手： 無 三號車手：王甘意 出資者：顏鴻新 公積金管理人：劉守益 控台：陳佑昇 3 王麗玉 王麗玉於108年08月23日約10時55分許接獲詐欺集團成員來電，佯裝其朋友表示欲借錢，因而陷於錯誤，而匯款至右列帳戶 108年8月23日11時49分匯款15萬元至東港中正路郵局帳號00000000000000帳戶 108年8月23日12時30分至同日12時31分許於臺北汀州郵局提領共12萬元 一號車手：張森雄 二號車手： 游庭維 三號車手：王甘意 出資者：顏鴻新 公積金管理人：劉守益 控台：陳佑昇     108年8月23日12時35分至同日12時36分許於統一超商鑫館門市提領共3萬元  4 洪錦絲 洪錦絲於108年08月22日10時30分許接獲詐欺集團成員來電，佯裝其親友表示欲借錢，因而陷於錯誤，而匯款至右列帳戶 108年8月23日11時59分匯款20萬元至富邦銀行帳號000-000000000000帳戶 108年8月23日13時10分起於板信銀行古亭分行提領共6萬元 一號車手：張森雄 二號車手： 游庭維 三號車手：王甘意 出資者：顏鴻新 公積金管理人：劉守益 控台：陳佑昇     108年8月23日13時17分於華南商業銀行公館分行提領9萬元（剩餘款項5萬元遭警示圈存而未能領得）     108年8月26日14時56分匯款10萬元至台灣企銀帳號000-00000000000帳戶 108年8月26日15時18分至同日15時19分許於國泰世華商業銀行敦南分行提領共6萬元；      108年8月26日15時24分至同日15時25分許於統一超商建安門市提領共4萬元  5 王碧珠 王碧珠於108年08月22日上午10時30分許許接獲詐欺集團成員來電，佯裝其親友表示欲借錢，因而陷於錯誤，而匯款至右列帳戶 108年8月23日11時32分匯款12萬元至玉山商業銀行帳號0000000000000號帳戶 108年8月23日14時30分至同日20時5分許於聯邦商業銀行敦化分行提領共13萬9,000元（其中12萬元為被害人所匯款項）  一號車手：張森雄 二號車手： 游庭維 三號車手：王甘意 出資者：顏鴻新 公積金管理人：劉守益 控台：陳佑昇 6 鄭亞涵  鄭亞涵於108年8月23日17時8分許接獲詐欺集團成員來電，佯稱解除分期付款，因而陷於錯誤，而匯款至右列帳戶 108年8月23日18時07、11分分別匯款4萬9,989元及4萬9,992元至彰化商業銀行帳號00000000000000帳戶  108年8月23日18時10分至108年8月26日9時42分許於中國信託商業銀行忠孝分行提領共11萬9,000元（其中9萬9,981元為被害人所匯款項）  一號車手：張森雄 二號車手： 游庭維 三號車手：王甘意 出資者：顏鴻新 公積金管理人：劉守益 控台：陳佑昇 7 黃杏宜 黃杏宜於108 年8月23日18 時1分 接獲詐欺集團成員來電，佯稱解除分期付款，因而陷於錯誤，而匯款至右列帳戶 108年8月23日18時38分匯款4萬9,987元至彰化商業銀行帳號00000000000000帳戶 108年8月23日18時38分至108年8月26日9時42分許於臺灣銀行忠孝分行提領共5萬935元（其中4萬9,987元為被害人所匯款項）  一號車手：張森雄 二號車手： 游庭維 三號車手：王甘意 出資者：顏鴻新 公積金管理人：劉守益 控台：陳佑昇 8 楊睿澤 楊睿澤於108 年8月23日18 時14分接獲詐欺集團成員來電，佯稱解除分期付款，因而陷於錯誤，而匯款至右列帳戶 108年8月23日18時56分匯款3萬元至凱基商業銀行帳號000000000000帳戶 108年8月23日19時1分起於統領百貨公司提領共3萬元  一號車手：張森雄 二號車手： 游庭維 三號車手：王甘意 出資者：顏鴻新 公積金管理人：劉守益 控台：陳佑昇 9 陳月珊 陳月珊於108年08月23日18時12分始接獲詐欺集團成員來電，佯稱解除分期付款，因而陷於錯誤，而匯款至右列帳戶 108年8月23日19時16、48分分別匯款2萬1,211元及8,888元至凱基商業銀行帳號000000000000帳戶 108年8月23日19時22分起於聯邦商業銀行忠孝分行提款共3萬99元  一號車手：張森雄 二號車手： 游庭維 三號車手：王甘意 出資者：顏鴻新 公積金管理人：劉守益 控台：陳佑昇    108年8月23日20時33分匯款6,901元至國泰世華商業銀行帳號000000000000帳戶 108年8月23日20時46分於臺灣土地銀行松南分行提領6千元（剩餘款項901元未領得）  10 許慧雯 許慧雯於108 年8月23日19時許接獲詐欺集團成員來電，佯稱解除分期付款，因而陷於錯誤，而匯款至右列帳戶 108年8月23日19時23分匯款2萬9,987元至凱基商業銀行帳號000000000000帳戶 108年8月23日19時24分至同日19時25分於聯邦商業銀行忠孝分行提款共3萬元（其中2萬9,987元為被害人所匯款項）  一號車手：張森雄 二號車手： 游庭維 三號車手：王甘意 出資者：顏鴻新 公積金管理人：劉守益 控台：陳佑昇 11 石澍糧 石澍糧於108年8月23日18時28分始接獲詐欺集團成員來電，佯稱解除分期付款，因而陷於錯誤，而匯款至右列帳戶 108年8月23日19時23分匯款4萬9,989元至凱基商業銀行帳號000000000000帳戶 108年8月23日19時32分至同日19時37分許於全家便利商店統領門市提領共 5萬1,000元（其中4萬9,989元為被害人所匯款項） 一號車手：張森雄 二號車手： 游庭維 三號車手：王甘意 出資者：顏鴻新 公積金管理人：劉守益 控台：陳佑昇    108年8月23日19時48分匯款29,981元至玉山商業銀行帳號0000000000000帳戶 108年8月23日20時4分至同日20時5分於敦南郵局提領2萬9,000元（剩餘款項981元未能提領）  12 黃嫆 黃嫆於108年 8月22日18時 38分許接獲詐欺集團成員來電，佯稱解除分期付款，因而陷於錯誤，而匯款至右列帳戶 108年8月23日20時18、19、21分匯款2萬9,987元、2萬8,125元、2萬5,977元至國泰世華商業銀行帳號000000000000帳戶 108年8月23日20時29分起於臺灣土地銀行共提領8萬4,000元（剩餘款項89元未能領得） 一號車手：張森雄 二號車手： 游庭維 三號車手：王甘意 出資者：顏鴻新 公積金管理人：劉守益 控台：陳佑昇 13 陳佳媚 陳佳媚於108 年08月23日2 0時04分接獲詐欺集團成員來電，佯稱解除分期付款，因而陷於錯誤，而匯款至右列帳戶 108年8月23日21時39分匯款1萬2,087元至臺灣銀行帳號000000000000帳戶  108年8月23日21時44分至同日21時45分於凱基商業銀行松山分行提領共3萬2,000元（其中1萬2,087元為被害人所匯款項） 一號車手：張森雄 二號車手： 游庭維 三號車手：王甘意 出資者：顏鴻新 公積金管理人：劉守益 控台：陳佑昇 14 呂紹安 呂紹安於108 年8月23日20時38分接獲詐欺集團成員來電，佯稱解除分期付款，因而陷於錯誤，而匯款至右列帳戶 108年8月23日21時42分匯款2萬9,985元至臺灣銀行帳號000000000000帳戶 108年8月23日21時45分至同日21時46分於凱基商業銀行松山分行提領共4萬元（其中2萬9,985元為被害人所匯款項）  一號車手：張森雄 二號車手： 游庭維 三號車手：王甘意 出資者：顏鴻新 公積金管理人：劉守益 控台：陳佑昇 15 游宜芩 游宜芩於108 年8月23日21 時12分許接獲詐欺集團成員來電，佯稱解除分期付款，因而陷於錯誤，而匯款至右列帳戶 108年8月23日21時55分匯款2萬9,985元至臺灣銀行帳號000000000000帳戶 108年8月23日22時02分於臺灣土地銀行松南分行提領共3萬元（其中2萬9,985元為被害人所匯款項）  一號車手：張森雄 二號車手： 游庭維 三號車手：王甘意 出資者：顏鴻新 公積金管理人：劉守益 控台：陳佑昇 16 張芷珊 張芷珊於108年08月22日上午10時30分許許接獲詐欺集團成員來電，佯裝其親友表示欲借錢，因而陷於錯誤，而匯款至右列帳戶 108年8月23日22時25分匯款3萬7,985元至臺灣土地銀行帳號000000000000帳戶 108年8月23日22時33分至同日22時34分許於統一超商開源門市提領共3萬8,000元（其中3萬7,985元為被害人所匯款項）  一號車手：張森雄 二號車手： 游庭維 三號車手：王甘意 出資者：顏鴻新 公積金管理人：劉守益 控台：陳佑昇 17 林芳如 林芳如於108年08月24日14時許接獲詐欺集團成員來電，佯稱解除分期付款，因而陷於錯誤，而匯款至右列帳戶 108年8月24日14時50分、15時6分匯款2萬9,985元、2萬9,985元至大林中山路郵局帳號00000000000000帳戶 108年8月24日15時04分至同日15時19分許於統一超商康葫門市提領共5萬9,000元（剩餘款項970元因遭圈存而未能提領） 一號車手：張森雄 二號車手： 游庭維 三號車手：王甘意 出資者：顏鴻新 公積金管理人：劉守益 控台：陳佑昇 18 陳君琇 陳君琇於108年08月24日14時19分許接獲詐欺集團成員來電，佯稱解除分期付款，因而陷於錯誤，而匯款至右列帳戶 108年8月24日15時18分匯款7,123元至高雄銀行帳號000000000000帳戶 108年8月24日15時23分於OK超商內湖葫洲店提領8,000元（其中7,123元為被害人所匯款項） 一號車手：張森雄 二號車手： 游庭維 三號車手：王甘意 出資者：顏鴻新 公積金管理人：劉守益 控台：陳佑昇 19 廖守鈞 廖守鈞於108年8月24日接獲詐欺集團成員來電，佯稱解除分期付款，因而陷於錯誤，而匯款至右列帳戶 108年8月24日16時03分匯款1萬9,989元至大林中山路郵局帳號00000000000000帳戶 無（未遭提領） 一號車手：張森雄 二號車手： 游庭維 三號車手：王甘意 出資者：顏鴻新 公積金管理人：劉守益 控台：陳佑昇 20 蔡昀庭 蔡昀庭於108年8月24日14時30分許始接獲詐欺集團成員來電，佯稱解除分期付款，因而陷於錯誤，而匯款至右列帳戶 108年8月24日17時16、19分、18時28分匯款4萬9,986元、4萬9,987元、9,997元至太平永豐路郵局帳號00000000000000帳戶 108年8月24日17時21分至同日17時24分許於台北富邦銀行南京東路分行提領10萬元（其中9萬9,973元為被害人所匯款項） 一號車手：張森雄 二號車手： 游庭維 （本次犯行於109年度訴字第184號案件審理中，本案則未起訴此部分） 三號車手：王甘意 出資者：顏鴻新 公積金管理人：劉守益 控台：陳佑昇     108年月24日18時31分於第一銀行城東分行提領1萬元（其中9,997元為被害人所匯款項）     108年8月24日17時21、22分匯款4萬9,988元、4萬6,123元至玉山商業銀行帳號00000000000000帳戶 108年8月24日17時45分至17時48分許於台北富邦銀行南京東路分行提領共10萬元（其中9萬6,111元為被害人所匯款項）     108年8月24日18時25分匯款8萬9,997元至新營郵局帳號00000000000000帳戶 108年8月24日18時28分至同日18時30分許於第一銀行城東分行提款共8萬9,000元      108年8月24日20時10、15分匯款3萬元、3萬元至國泰世華商業銀行帳號000000000000帳戶 108年8月24日20時17分起於第一銀行城東分行提款共6萬元     108年8月24日20時23分匯款2萬9,985元至華南商業銀行帳號000000000000帳戶 108年8月24日20時30分起於統一超商龍京門市提領2萬9,985元     108年8月25日14時34分匯款3萬7,123元至玉山商業銀行帳號0000000000000帳戶 108年8月25日14時39分許於國泰世華銀行敦南分行提領4萬元（其中3萬7,123元為被害人所匯款項）  21 李品嫺 李品嫺於108 年08月24日1 6時30分許始接獲詐欺集團成員來電，佯稱解除分期付款，因而陷於錯誤，而匯款至右列帳戶 108年8月24日20時46分匯款4萬8,987元至華南商業銀行帳號000000000000帳戶 108年8月24日21時08分至同日21時9分於第一商業銀行城東分行提款4萬9,000元（其中4萬8,987元為被害人所匯款項） 一號車手：張森雄 二號車手： 游庭維 （本次犯行於109年度訴字第184號案件審理中，本案則未起訴此部分） 三號車手：王甘意 出資者：顏鴻新 公積金管理人：劉守益 控台：陳佑昇    108年8月24日20時53分匯款9萬9,987元至里港郵局帳號00000000000000帳戶 108年月24日20時53分至同日20時55分於遠東國際商業銀行南京東路分行提款共10萬元（其中9萬9,987元為被害人所匯款項）     108年8月24日17時29分匯款2萬6,123元至中國信託商業銀行帳號000000000000帳戶 108年8月24日17時36分至同日17時37分於台北富邦銀行南京東路分行提款共3萬2千元（其中2萬6,123元為被害人所匯款項）     108年8月26日20時18分匯款2萬9,987元至國泰世華商業銀行帳號000000000000帳戶 108年月26日21時20分於第一商業銀行城東分行提款4萬元（其中2萬9,987元為被害人所匯款項）     108年8月25日14時26分匯款2萬9,987元至玉山商業銀行帳號0000000000000帳戶 108年8月25日14時32分至同日14時39分提款共4萬元（其中2萬9,987元為被害人所匯款項） 一號車手：黃宇笙 二號車手： 黃仲皓 三號車手：游庭維 （本次犯行於109年度訴字第184號案件審理中，本案則未起訴此部分） 出資者：顏鴻新 公積金管理人：劉守益 控台：陳佑昇    108年8月25日14時43分匯款9萬9,987元至竹南郵局帳號00000000000000帳戶 108年8月25日15時05分至同日15時11分提款共10萬元（其中9萬9,987元為被害人所匯款項）  22 廖烱翔 廖烱翔於108 年08月24日1 8時42分始接獲詐欺集團成員來電，佯稱解除分期付款，因而陷於錯誤，而匯款至右列帳戶 108年8月24日19時26、42、57分匯款4萬9,989元、4萬9,989元、2萬5,892元至泰山貴子路郵局帳號00000000000000帳戶 108年8月24日19時32分至同日20時7分提領共13萬9,000元（其中12萬5,870元為被害人所匯款項）  一號車手：張森雄 二號車手： 游庭維 三號車手：王甘意 出資者：顏鴻新 公積金管理人：劉守益 控台：陳佑昇 23 潘俞名 潘俞名於108年8月24日19時4分接獲詐欺集團成員來電，佯稱解除分期付款，因而陷於錯誤，而匯款至右列帳戶 108年8月24日20時05分匯款2萬5,178元至泰山貴子路郵局帳號00000000000000帳戶 108年8月24日20時05分至同日20時7分於遠東富邦銀行南京東路分行提款共3萬1千元（其中2萬5,178元為被害人所匯款項）  一號車手：張森雄 二號車手： 游庭維 三號車手：王甘意 出資者：顏鴻新 公積金管理人：劉守益 控台：陳佑昇 24 邱思瑾 邱思瑾於108 年08月24日 下午19時40 分許接獲詐欺集團成員來電，佯稱解除分期付款，因而陷於錯誤，而匯款至右列帳戶 108年8月24日20時06、15、32、41分匯款2萬9,999元、2萬9,985元、2萬9,985元（起訴書將此部分誤載於楊仕鴻之受騙款項下，應予更正）、3萬元至中國信託商業銀行帳號000000000000帳戶 108年8月24日20時15分至同日20時47分共提領12萬9,000元（其中11萬9,969元為被害人所匯款項）  一號車手：張森雄 二號車手： 游庭維 三號車手：王甘意 出資者：顏鴻新 公積金管理人：劉守益 控台：陳佑昇 25 洪嘉苹 洪嘉苹於108年08月24日13時34分始接獲詐欺集團成員來電，佯稱解除分期付款，因而陷於錯誤，而匯款至右列帳戶 108年8月24日16時19分匯款3萬元至中國信託商業銀行帳號000000000000帳戶 108年8月24日16時39分至同日16時40分提款共4萬元（其中3萬元為被害人所匯款項） 一號車手：張森雄 二號車手： 游庭維 三號車手：王甘意 出資者：顏鴻新 公積金管理人：劉守益 控台：陳佑昇    108年8月24日16時55分匯款2萬9,985元至台北富邦商業銀行帳號000000000000帳戶 108年8月24日17時00分於國泰世華銀行南京東路分行提款共4萬元（其中2萬9,985元為被害人所匯款項）     108年8月24日17時19分匯款2萬9,985元至太平永豐路郵局帳號00000000000000帳戶 108年8月24日17時25分至同日18時31分共提款3萬9,000元（其中2萬9,985元為被害人所匯款項）     108年8月24日17時27分匯款2萬1,985元至玉山商業銀行帳號0000000000000帳戶 108年8月24日17時48分至同日17時51分於台北富邦銀行南京東路分行提款共3萬8,000元（其中2萬1,985元為被害人所匯款項）     108年8月24日15時05、07、49分匯款2萬9,987元、2萬9,987元、2萬9,980元至高雄銀行帳號000000000000帳戶 108年8月24日15時11分至同日15時53分於全聯福利中心葫洲門市提款共9萬7,000元（其中8萬9,954元為被害人所匯款項）   26 楊仕鴻 楊仕鴻於108 年8月24日15 時48分始接獲詐欺集團成員來電，佯稱解除分期付款，因而陷於錯誤，而匯款至右列帳戶 108年8月24日16時50分、16時55分匯款4萬9,999元、4萬9,999元（此部分起訴書漏載應予補充）至台北富邦商業銀行帳號000000000000帳戶 108年8月24日16時58分至同日17時0分於統一超商松京門市提款10萬9千元（其中9萬9,998元為被害人所匯款項）  一號車手：張森雄 二號車手： 游庭維 三號車手：王甘意 出資者：顏鴻新 公積金管理人：劉守益 控台：陳佑昇    108年8月24日16時57分、17時04、12分、24分匯款2,811元、1萬9,970元、5,280元（此部分起訴書漏載應予補充）、6,363元至中國信託商業銀行帳號000000000000帳戶 108年8月24日17時18分至同日17時36分許於台北富邦商業銀行南京東路分行提款4萬9千元（其中3萬4,424元為被害人所匯款項）   27 雷雅雯 雷雅雯於108年08月20日22時30分始接獲詐欺集團成員來電，佯稱解除分期付款，因而陷於錯誤，而匯款至右列帳戶 108年8月24日18時13分匯款2萬9,985元至新營郵局帳號00000000000000帳戶 108年8月24日18時17分於華泰銀行南京東路分行提款3萬元（其中2萬9,985元為被害人所匯款項）  一號車手：張森雄 二號車手： 游庭維 三號車手：王甘意 出資者：顏鴻新 公積金管理人：劉守益 控台：陳佑昇 28 胡維政 胡維政於108年08月24日17時25分始接獲詐欺集團成員來電，佯稱解除分期付款，因而陷於錯誤，而匯款至右列帳戶 108年8月24日18時13分匯款1萬6,123元至台北富邦商業銀行帳號000000000000帳戶 108年8月24日18時20分至同日18時21分於遠東銀行南京東路分行提款1萬7,000元（其中1萬6,123元為被害人所匯款項）  一號車手：張森雄 二號車手： 游庭維 三號車手：王甘意 出資者：顏鴻新 公積金管理人：劉守益 控台：陳佑昇    108年8月24日18時34分匯款3,210元至太平永豐路郵局帳號00000000000000帳戶 108年8月24日18時40分於華泰商業銀行南京東路分行提款3,000元（剩餘款項210遭圈存而未領得）  29 陳若澄 陳若澄於108年08月24日2 1時20分許始接獲詐欺集團成員來電，佯稱解除分期付款，因而陷於錯誤，而匯款至右列帳戶 108年8月24日21時33分匯款9萬9,987元 至中埔郵局帳號00000000000000帳戶 無（未遭提領） 一號車手：張森雄 二號車手： 游庭維 三號車手：王甘意 出資者：顏鴻新 公積金管理人：劉守益 控台：陳佑昇    108年8月24日21時37分、108年8月25日00時05分匯款9萬9,987元、9萬9,987元至中國信託商業銀行帳號000000000000帳戶 108年8月24日21時47分於統一超商龍京門市提款10萬 108年8月25日0時16分於統一超商松京門市提款10萬（其中19萬9,974元為被害人所匯款項）     108年8月25日00時02分匯款9萬9,987元至美濃郵局帳號00000000000000帳戶 108年8月25日0時05分至同日0時8分於華南銀行儲蓄分行提領共10萬元（其中9萬9,987元為被害人所匯款項）     108年8月26日18時05、07分匯款9萬9,987元、4萬9,987元至二林郵局帳號0000000000000帳戶 108年8月26日18時9分至同日18時18分提領共14萬9,000元（剩餘款項遭圈存而未領得）     108年8月26日18時09分匯款4萬9,987元至台灣中小企業銀行帳號00000000000帳戶 108年8月26日18時26分於台北富邦商業銀行南京東路分行提款5萬（其中4萬9,987元為被害人所匯款項）  30 廖詠芳 廖詠芳於108年08月24日大約20點許接獲詐欺集團成員來電，佯稱解除分期付款，因而陷於錯誤，而匯款至右列帳戶 108年8月24日22時29分匯款2萬9,987元至新店玫瑰城郵局帳號00000000000000帳戶 108年8月24日22時38分至同日22時39分於台北富邦銀行南京東路分行提款共4萬元（其中2萬9,987元為被害人所匯款項） 一號車手：張森雄 二號車手： 游庭維 三號車手：王甘意 出資者：顏鴻新 公積金管理人：劉守益 控台：陳佑昇 31 陳玉蘭 陳玉蘭於108年8月25日16 時21分許接獲詐欺集團成員來電，佯稱解除分期付款款，因而陷於錯誤，而匯款至右列帳戶 108年8月26日12時42分匯款3萬至臺灣中小企業銀行帳號00000000000帳戶 108年8月26日14時08分起於彰化銀行忠孝東路分行提款共4萬9千元（其中3萬元為被害人所匯款項）  一號車手：張森雄 二號車手： 游庭維 三號車手：王甘意 出資者：顏鴻新 公積金管理人：劉守益 控台：陳佑昇 32 陳英波 陳英波於108 年08月21日許接獲詐欺集團成員來電，佯裝其親友表示欲借錢，因而陷於錯誤，而匯款至右列帳戶 108年8月26日15時46分匯款15萬至台新銀行帳號0000000000000帳戶 108年8月26日16時16分至同日16時23分許於臺北敦南郵局提款共15萬元  一號車手：張森雄 二號車手： 游庭維 三號車手：王甘意 出資者：顏鴻新 公積金管理人：劉守益 控台：陳佑昇 33 歐亞迪 歐亞迪於108 年08月26日下午18時06 分接獲詐欺集團成員來電，佯稱解除分期付款，因而陷於錯誤，而匯款至右列帳戶 108年8月26日19時10分匯款2萬9,985元至華南商業銀行帳號000000000000帳戶 108年8月26日19時15分至同日19時16分許於統一超商龍京門市提款共3萬元（其中2萬9,985元為被害人所匯款項）  一號車手：張森雄 二號車手： 游庭維 三號車手：王甘意 出資者：顏鴻新 公積金管理人：劉守益 控台：陳佑昇 34 董芯予 董芯予於108年8月26日6、7時始接獲詐欺集團成員來電，佯稱解除分期付款，因而陷於錯誤，而匯款至右列帳戶 108年8月26日19時42、48分匯款4萬9,987元、3萬1,234元至遠東商業銀行帳號00000000000000帳戶 108年8月26日19時47至同日20時49分分於第一商業銀行城東分行提款10萬元（其中8萬1,221元為被害人所匯款項）  一號車手：張森雄 二號車手： 游庭維 三號車手：王甘意 出資者：顏鴻新 公積金管理人：劉守益 控台：陳佑昇 35 李佳珍 李佳珍於1O8年08月26日 下午19時16 分接獲詐欺集團成員來電，佯稱解除分期付款，因而陷於錯誤，而匯款至右列帳戶 108年8月26日20時52分匯款2萬9,987元至華南商業銀行帳號000000000000帳戶 108年8月26日20時55分至同日20時56分許於第一銀行城東分行提款共3萬元（其中2萬9,987元為被害人所匯款項）  一號車手：張森雄 二號車手： 游庭維 三號車手：王甘意 出資者：顏鴻新 公積金管理人：劉守益 控台：陳佑昇 36 曾柏凱 曾柏凱於108 年8月26日19時42分接獲詐欺集團成員來電，佯稱解除分期付款，因而陷於錯誤，而匯款至右列帳戶 108年8月26日21時34分、22時01分匯款2萬9,988元、2萬9,985元至學甲郵局帳號00000000000000帳戶 108年8月26日21時39分至同日22時6分許於遠東商業銀行南京東路分行提款5萬9,000元（剩餘款項973元因遭圈存而未能提領成功）  一號車手：張森雄 二號車手： 游庭維 三號車手：王甘意 出資者：顏鴻新 公積金管理人：劉守益 控台：陳佑昇 37 簡于茹 簡于茹於108 年8月26日20 時44分許接獲詐欺集團成員來電，佯稱解除分期付款，因而陷於錯誤，而匯款至右列帳戶 108年8月26日21時50、55分、22時03、12分匯款2萬9,123元、2萬9,123元、2萬9,985元、3,000元至中國信託商業銀行帳號000000000000帳戶 108年8月27日10時0分於華南商業銀行新生分行5萬6千5百元 （游庭維、張森雄於遭查獲後，由臺北市政府警察局大安分局員偕同其等前往提領以扣案，詐欺集團並未實際領得該款項） 一號車手：張森雄 二號車手： 游庭維 三號車手：王甘意 出資者：顏鴻新 公積金管理人：劉守益 控台：陳佑昇 
附表二：
編號 對應犯行 證據清單 罪名與宣告刑 1. 附表一編號1. 一、證人如下： ㈠、同案被告顏鴻新 　⒈警詢（108/9/27）（偵29103警卷一第7至12頁） 　⒉偵訊（108/9/27）（他10564卷第174至177、185至186頁） 　⒊訊問（108/9/28）（偵23594卷第163至169頁） 　⒋偵訊（108/10/28）（偵23593卷第135至140頁） 　⒌偵訊（108/11/13）（偵23593卷第201至206頁） 　⒍訊問（108/11/21）（偵23594卷第383至389頁） 　⒎訊問（109/1/8）（本院訴字卷一第149至155頁） 　⒏準備程序（109/3/24）（本院訴字卷一第413至425頁） 　⒐訊問(109/5/26)(本院訴字卷二第213至214頁) 　⒑審判(109/7/21)(本院訴字卷三第289至292、302至304頁) 　⒒審判(110/4/6)(本院訴字卷四第303至347頁)　 ㈡、同案被告劉守益 　⒈警詢（108/9/27）（偵29103警卷一第147至152頁） 　⒉偵訊（108/9/27）（他10564卷第170至174、179至183頁） 　⒊訊問（108/9/28）（偵23593卷第91至98頁） 　⒋偵訊（108/10/21）（偵23593卷第127至130頁） 　⒌警詢（108/10/30）（他11575卷第35至49頁） 　⒍偵訊（108/11/11）（偵23952卷第227至231頁） 　⒎訊問（108/11/21）（偵23953卷第231至237頁） 　⒏訊問（109/1/8）（本院訴字卷一第157至161頁） 　⒐準備程序（109/3/10）（本院訴字卷一第333至342頁）   ⒑訊問(109/5/26）（本院訴字卷二第223至224頁） 　⒒訊問(109/6/16)(本院訴字卷二第277至279頁) 　⒓審判(109/7/21)(本院訴字卷三第289至292、302至304頁) 　⒔審判(110/4/6)(本院訴字卷四第303至347頁) ㈢、同案被告陳佑昇 　⒈警詢（108/9/27）（偵29103警卷一第57至70頁） 　⒉警詢（108/9/27）（他10564卷第159至167、177至183頁） 　⒊訊問（108/9/28）（偵23952卷第139至147頁） 　⒋警詢（108/10/2）（偵29103警卷一第71至75頁） 　⒌警詢（108/10/2）（偵29103警卷一第77至79頁） 　⒍偵訊（108/10/2）（他10670卷第7至8頁） 　⒎偵訊（108/10/2）（他10671卷第75至77頁） 　⒏偵訊（108/10/3）（偵22823卷第93至99頁【具結第101頁】） 　⒐偵訊（108/10/8）（偵23952卷第165至170頁） 　⒑偵訊（108/10/29）（偵23952卷第199至203頁） 　⒒警詢（108/11/5）（他11814卷第17至29頁） 　⒓偵訊（108/11/12）（偵23952卷第241至248頁【具結第249頁】） 　⒔訊問（108/11/21）（偵23952卷第253至256頁） 　⒕偵訊（108/11/26）（偵23952卷第277至289頁【具結第291頁】） 　⒖訊問（109/1/8）（本院訴字卷一第133至140頁） 　⒗準備程序（109/3/24）（本院訴字卷一第429至443頁） 　⒘訊問(109/5/26)(本院訴字卷二第207至208頁) 　⒙審判(109/7/21)(本院訴字卷三第289至292、302至304頁) 　⒚審判(110/4/6)(本院訴字卷四第303至347頁) ㈣、同案被告張森雄   ⒈警詢（108/8/27）（偵20707警卷第3至5頁） 　⒉警詢（108/8/27）（偵20707警卷第7至13頁） 　⒊偵訊（108/8/27）（偵20707卷第21至26頁【具結第27頁】） 　⒋訊問（108/8/28）（偵20707卷第45至48頁） 　⒌偵訊（108/9/6）（偵20707卷第127至132頁【具結第135頁】） 　⒍警詢（108/9/6）（警聲搜1009卷第73至75頁） 　⒎警詢（108/9/6）（警聲搜1009卷第69至71頁） 　⒏偵訊（108/9/6）（偵20707卷第159至160頁） 　⒐警詢（108/9/11）（他9753卷第33至47頁） 　⒑警詢（108/9/12）（他9796卷第49至65頁） 　⒒警詢（108/9/17）（他9754卷第51至67頁） 　⒓偵訊（108/9/18）（偵20707卷第215至221頁） 　⒔警詢（108/9/19）（他9755卷第73至103頁） 　⒕偵訊（108/9/19）（他9755卷第105至123頁） 　⒖警詢（108/10/2）（偵29103警卷一第293至299頁） 　⒗警詢（108/10/2）（偵29103警卷一第301至306頁） 　⒘偵訊（108/10/2）（他10671卷第81至82頁） 　⒙警詢（108/10/3）（他10672卷第25至31頁） 　⒚警詢（108/10/3）（他10673卷第19至27頁） 　⒛警詢（108/10/3）（偵27689卷第9至17頁） 　21警詢（108/10/18）（他11111卷第45至55頁） 　22訊問（108/10/23）（偵聲235卷第13至17頁） 　23警詢（108/10/30）（偵28666卷第9至11頁） 　24警詢（108/10/30）（士林偵17901卷第9至15頁） 　25偵訊（108/11/8）（偵20707卷第303至305頁） 　26偵訊（108/11/29）（偵27689卷第163至166頁） 　27偵訊（108/12/3）（士林偵16716卷第145至147頁） 　28準備程序（109/4/7）（本院訴字卷二第41至50頁） 　29審判（109/7/21）（本院訴字卷三第289至304頁【具結第307頁】） 　30審判（110/8/3）（本院訴字卷五第411至430頁） ㈤、同案被告游庭維 　⒈警詢（108/8/27）（偵20707警卷第17、19頁） 　⒉警詢（108/8/27）（偵20707警卷第21至27頁） 　⒊偵訊（108/8/27）（偵20707卷第29至34頁【具結第35頁】） 　⒋訊問（108/8/28）（偵20707卷第49至54頁） 　⒌警詢（108/9/4）（警聲搜1009卷第51至54頁） 　⒍警詢（108/9/11）（偵22475卷第7至12頁） 　⒎偵訊（108/9/11）（偵22475卷第161至165頁） 　⒏警詢（108/9/16）（偵26991卷第9至20頁） 　⒐警詢（108/9/16）（他9918卷第11至12頁） 　⒑偵訊（108/9/23）（偵20707卷第233至240頁） 　⒒偵訊（108/9/25）（偵20707卷第243至251頁【具結第253頁】） 　⒓警詢（108/9/25）（士林偵16716卷第31至39頁） 　⒔警詢（108/9/27）（偵29103警卷一第157至164頁） 　⒕偵訊（108/10/17）（偵21832卷第151至153、159頁） 　⒖警詢（108/10/18）（偵26228卷第7至14頁） 　⒗偵訊（108/11/18）（偵23593卷第215至225頁【具結第227頁】） 　⒘偵訊（108/12/3）（士林偵16716卷第145至149頁） 　⒙準備程序（109/5/19）（本院訴字卷二第149至159頁） 　⒚審判(109/7/21)(本院訴字卷三第289至292、302至304頁) 　⒛審判(110/4/6)(本院訴字卷四第303至347頁) ㈥、同案被告柳鈞森 　⒈警詢（108/9/26）（偵29103警卷一第227至229頁） 　⒉警詢（108/9/26）（偵29103警卷一第231至236頁） 　⒊偵訊（108/9/28）（偵24425卷第51至54頁） 　⒋偵訊（108/10/17）（偵21832卷第154至158頁） 　⒌偵訊（108/11/7）（偵26031卷第87至93頁【具結第95頁】） 　⒍準備程序(109/8/18)(本院訴字卷四第9至16頁) 　⒎審判(110/4/6)(本院訴字卷四第303至347頁) ㈦、同案共犯任柄豪 　⒈警詢（108/9/5）（偵21832警卷第15至24頁） 　⒉警詢（108/9/5）（偵21832警卷第31至37頁） 　⒊警詢（108/9/5）（偵21832警卷第61至63頁） 　⒋偵訊（108/9/5）（偵21832卷第13至17頁） 　⒌偵訊（108/9/11）（偵21832卷第71至77頁【具結第79頁】） 　⒍警詢（108/10/2）（偵29103警卷一第279至283頁） 　⒎警詢（108/10/2）（偵29103警卷一第285至287頁） 　⒏偵訊（108/10/2）（他10670卷第25至27頁） 　⒐偵訊（108/10/5）（偵22823卷第161至165頁【具結第167頁】） 　⒑審判(109/10/6)（109訴530卷第119至125頁） 　⒒警詢（108/10/7）（他10645卷第59至69頁） 　⒓警詢（108/10/16）（他10985卷第33至45頁） 　⒔偵訊（108/11/7）（偵26031卷第85至93頁【具結第97頁】） ㈧、被告林家麒 　⒈警詢（108/9/11）（警聲搜1009卷第41至45頁） 　⒉警詢（108/9/12）（警聲搜1009卷第47至50頁） 　⒊偵訊（108/9/12）（偵20707卷第191至193頁） 　⒋偵訊（108/9/12）（偵20707卷第195至202頁【具結第205頁】） 　⒌警詢（108/9/18）（他9918卷第23至25頁） 　⒍警詢（108/9/20）（他10023卷第71至83頁） 　⒎偵訊（108/9/20）（偵22590卷第139至144頁） 　⒏偵訊（108/9/25）（他10248卷第15至16頁） 　⒐警詢（108/9/25）（他10248卷第17至18頁） 　⒑偵訊（108/9/25）（他10248卷第27至30頁） 　⒒警詢（108/10/2）（偵29103警卷一第311至318頁） 　⒓偵訊（108/10/2）（他10670卷第7至8頁） 　⒔偵訊（108/10/2）（他10671卷第79至80頁） 　⒕警詢（108/10/14）（他10863卷第17至29頁） 　⒖警詢（108/10/17）（他11126卷第65至73頁） 　⒗警詢（108/10/25）（他11570卷第25至31頁） 　⒘偵訊（108/10/29）（偵22590卷第235至240頁） 　⒙警詢（108/11/5）（他11814卷第31至35頁） 　⒚偵訊（108/11/22）（偵22590卷第265至272頁【具結第275頁】） 　⒛訊問（109/1/8）（本院訴字卷一第143至148頁） 　21訊問(109/7/5)(本院訴字卷三第15至16頁) 　22訊問(109/7/5)(本院訴字卷三第43至44頁) 　23準備程序(109/8/11)(本院訴字卷三第479至487頁) 　24警詢(110/10/4)(本院110年度他字第39號卷，以下簡稱本院他字卷，第13至16頁) 　25訊問(110/11/2)(本院他字卷第91至92頁) 　26審判(110/12/21)(本院訴緝字卷第33至54頁) ㈨、被害人黃雯瑛 　⒈警詢（108/8/24）（偵26991卷第143至147頁） 二、證物如下： 　⒈臺灣土地銀行000000000000帳戶資料及往來明細（偵26228卷第85、191至194頁） 　⒉張森雄於臺北士林郵局提款時之監視器錄影畫面相片（偵29103警卷二第7頁，偵26228卷第223至225頁） 　⒊黃雯瑛提出之中國信託銀行匯款申請書及行動電話通訊內容畫面相片（偵26991卷第149、155頁） 　⒋被告張森雄所使用之台新國際商業銀行第00000000000000號與中國信託商業銀行000000000000號帳戶資料及往來明細（偵20707警卷第57至58頁，附卷一之1第75頁，附卷四第19、99至109頁，偵22590卷第207至217頁） 　⒌張森雄持有之玉山商業銀行00000000000、00000000000、聯邦商業銀行000000000000、中國信託商業銀行000000000000、台新國際商業銀行00000000000000、中國信託商業銀行000000000000帳戶資料及往來明細（偵20707附卷一之1第37、49至50、55至63、77頁，附卷二之1第77頁） 　⒍張森雄之台新國際商業銀行0000000000000000之帳戶資料及往來明細（偵20707附卷四第15至19頁） 　⒎林家麒之母之中國信託銀行000000000000、臺新國際商業銀行00000000000000、郵局000000000000帳戶開戶資料（偵20707附卷四第117、125、131頁） 　⒏黃雯瑛之警局報案資料（偵26991卷第157至161頁）   ⒐黃雯瑛提出之中國信託銀行000000000000存摺影本（偵26991卷第151至153頁） 林家麒犯三人以上共同詐欺取財罪，累犯，處有期徒刑壹年伍月。 2. 附表一編號2. 一、證人如下： ㈠至㈧被告→同編號1㈠至㈧ ㈨、被害人李鴻鑫 　⒈警詢（108/10/5）（偵29103警卷二第3至6頁） 二、證物如下： 　⒈臺灣土地銀行000000000000帳戶資料及往來明細（偵26228卷第85、191至194頁） 　⒉張森雄、游庭維於全家超商館中門市、合作金庫商業銀行和平分行提款時之監視器錄影畫面相片（偵29103警卷二第7頁，偵26228卷第23至25、227至228、231頁） 　⒊李鴻鑫提出之郵政跨行匯款申請書及行動電話內容通訊畫面（偵20707附卷三之2第299至303頁，偵26228卷第57至79頁）   ⒋李鴻鑫之警局報案資料（偵26228卷第95至97頁） 　⒌徐瑜苹之國泰世華商業銀行000000000000帳戶資料及往來明細（偵20707一之2第181至189頁，偵26228卷第167至175、205至209頁） 　⒍張庭瑜之第一商業銀行00000000000帳戶資料及往來明細（偵26228卷第153至156頁） 林家麒犯三人以上共同詐欺取財罪，累犯，處有期徒刑壹年肆月。  3. 附表一編號3. 一、證人如下： ㈠至㈧被告→同編號1㈠至㈧ ㈨、被害人王麗玉 　⒈警詢（108/8/25）（偵26991卷第123至127頁） 二、證物如下： 　⒈東港中正路郵局00000000000000帳戶資料及往來明細（偵20707附卷一之2第73頁） 　⒉張森雄於臺北汀州郵局、統一超商鑫館門市提款時之監視器錄影畫面相片（偵29103警卷二第45頁，他9796卷第7至8頁） 　⒊王麗玉提出之郵政入戶匯款申請書、行動電話通訊內容畫面相片（偵26991卷第131至135頁） 　⒋王麗玉之警局報案資料（偵26991卷第137至141頁） 林家麒犯三人以上共同詐欺取財罪，累犯，處有期徒刑壹年伍月。  4. 附表一編號4. 一、證人如下： ㈠至㈧被告→同編號1㈠至㈧ ㈨、被害人洪錦絲 　⒈警詢（108/8/28）（偵29103警卷二第47至51頁） 二、證物如下： 　⒈台北富邦商業銀行000000000000帳戶資料及往來明細（偵20707附卷一之2第171頁） 　⒉台灣企銀00000000000帳戶資料及往來明細（偵20707附卷一之1第89至91頁，偵27689卷第29頁） 　⒊張森雄於板信銀行古亭分行、華南商業銀行公館分行、國泰世華商業銀行敦南分行、統一超商建安門市提款時之監視器錄影畫面相片（偵29103警卷二第53至57頁，偵20707附卷三之3第35至41頁，他10672卷第5至7頁，偵20707卷第257頁，偵27689卷第45至47頁） 　⒋洪錦絲提出之第一商業銀行匯款申請書（偵20707附卷三之3第167頁） 　⒌臺灣中小企業銀行學甲分行108年9月24日函（偵20707附卷二之1第163頁） 　⒍洪錦絲之警局報案資料（偵21832附卷三之3第153至159、165至171頁，他10672卷第11至14、17至23頁） 林家麒犯三人以上共同詐欺取財罪，累犯，處有期徒刑壹年柒月。  5. 附表一編號5. 一、證人如下： ㈠至㈧被告→同編號1㈠至㈧ ㈨、被害人王碧珠 　⒈警詢（108/8/23）（偵29103警卷二第25至27頁） 二、證物如下： 　⒈玉山商業銀行0000000000000往來明細（偵27689卷第21頁） 　⒉張森雄於聯邦商業銀行敦化分行提款時之監視器錄影畫面相片（偵29103警卷二第29頁，偵27689卷第39至40頁）   ⒊王碧珠提出之台北富邦銀行匯款委託書、第一商業銀行匯款申請書回條（偵20707附卷三之2第135至137頁） 　⒋王碧珠之警局報案資料（偵27689卷第57至59頁） 　⒌王碧珠之玉山銀行0000000000000、第一銀行00000000000存摺影本（偵20707附卷三之2第139至141頁） 林家麒犯三人以上共同詐欺取財罪，累犯，處有期徒刑壹年伍月。  6. 附表一編號6. 一、證人如下： ㈠至㈧被告→同編號1㈠至㈧ ㈨、被害人鄭亞涵 　⒈警詢（108/8/29）（偵29103警卷二第59至60頁） 二、證物如下： 　⒈彰化商業銀行00000000000000往來明細（偵27689第23頁） 　⒉張森雄於中國信託商業銀行忠孝分行提款時之監視器錄影畫面相片（偵29103警卷二第61頁，偵27689卷第41頁） 　⒊鄭亞涵提出之轉帳紀錄及通訊紀錄擷圖畫面（偵20707附卷三之2第255至257頁） 　⒋鄭亞涵之警局報案資料（偵27689卷第73至77頁） 林家麒犯三人以上共同詐欺取財罪，累犯，處有期徒刑壹年伍月。  7. 附表一編號7. 一、證人如下： ㈠至㈧被告→同編號1㈠至㈧ ㈨、被害人黃杏宜 　⒈警詢（108/8/23）（偵29103警卷二第63至65頁） 二、證物如下： 　⒈彰化商業銀行00000000000000往來明細（偵27689第23頁） 　⒉張森雄於臺灣銀行忠孝分行提款時之監視器錄影畫面相片（偵29103警卷二第67頁，偵27689卷第42頁） 　⒊黃杏宜提出之轉帳紀錄及通訊紀錄擷圖畫面（偵20707附卷三之2第249頁）   ⒋黃杏宜之警局報案資料（偵27689卷第85頁） 林家麒犯三人以上共同詐欺取財罪，累犯，處有期徒刑壹年肆月。  8. 附表一編號8. 一、證人如下： ㈠至㈧被告→同編號1㈠至㈧ ㈨、被害人楊睿澤 　⒈警詢（108/8/23）（偵29103警卷二第69至71頁） 二、證物如下： 　⒈凱基商業銀行000000000000往來明細（偵27689卷第25頁） 　⒉張森雄於統領百貨公司提款時之監視器錄影畫面相片（偵27689卷第42頁） 　⒊楊睿澤提出之郵政自動櫃員機交易明細表（偵20707附卷三之2第214頁）   ⒋楊睿澤之警局報案資料（偵27689卷第91至93頁）   ⒌楊睿澤提出之郵局00000000000000存摺影本（偵20707附卷三之2第213頁） 林家麒犯三人以上共同詐欺取財罪，累犯，處有期徒刑壹年肆月。  9. 附表一編號9. 一、證人如下： ㈠至㈧被告→同編號1㈠至㈧ ㈨、被害人陳月珊 　⒈警詢（108/8/23）（偵29103警卷二第79至81頁） 二、證物如下： 　⒈凱基商業銀行000000000000往來明細（偵27689卷第25至26頁） 　⒉國泰世華商業銀行000000000000帳戶資料及往來明細（偵27329卷第39、43頁） 　⒊張森雄於聯邦商業銀行忠孝分行、臺灣土地銀行松南分行提款時之監視器錄影畫面相片（偵29103警卷二第83頁，他9753卷第11至21頁，偵27329卷第45至51頁，偵27689卷第43頁） 　⒋陳月珊提出之轉帳紀錄擷圖畫面（偵20707附卷三之2第227頁，偵27329卷第99頁） 　⒌陳月珊之警局報案資料（偵27329卷第89至93、97至98頁，偵27689卷第99至101頁） 林家麒犯三人以上共同詐欺取財罪，累犯，處有期徒刑壹年肆月。  10. 附表一編號10. 一、證人如下： ㈠至㈧被告→同編號1㈠至㈧ ㈨、被害人許慧雯 　⒈警詢（108/8/23）（偵29103警卷二第85至86頁） 二、證物如下： 　⒈凱基商業銀行000000000000往來明細（偵27689卷第25頁） 　⒉張森雄於聯邦商業銀行忠孝分行提款時之監視器錄影畫面相片（偵29103警卷二第87頁，偵27689卷第43頁） 　⒊許慧雯提出之郵政自動櫃員機交易明細表（偵20707附卷三之2第219頁） 　⒋許慧雯之警局報案資料（偵27689卷第109頁） 　 林家麒犯三人以上共同詐欺取財罪，累犯，處有期徒刑壹年肆月。  11. 附表一編號11. 一、證人如下： ㈠至㈧被告→同編號1㈠至㈧ ㈨、被害人石樹糧 　⒈警詢（108/8/23）（偵29103警卷二第73至74頁） 二、證物如下： 　⒈凱基商業銀行000000000000往來明細（偵27689卷第25頁） 　⒉玉山商業銀行0000000000000往來明細（偵27689卷第21頁）   ⒊張森雄於全家便利商店統領門市、敦南郵局提款時之監視器錄影畫面相片（偵29103警卷二第77頁，偵27689卷第39至40、43至44頁） 　⒋石樹糧提出之轉帳紀錄擷圖畫面、國泰世華銀行自動櫃員機交易明細表（偵29103警卷二第75頁，偵20707附卷三之2第147頁）   ⒌石澍糧之警局報案資料（偵27689卷第65至67頁） 林家麒犯三人以上共同詐欺取財罪，累犯，處有期徒刑壹年伍月。  12. 附表一編號12. 一、證人如下： ㈠至㈧被告→同編號1㈠至㈧ ㈨、被害人黃嫆 　⒈警詢（108/8/23）（偵29103警卷二第89至91頁） 二、證物如下： 　⒈國泰世華商業銀行000000000000帳戶資料及往來明細（偵20707附卷一之2第213至216頁） 　⒉張森雄於臺灣土地銀行松南分行提款時之監視器錄影畫面相片（偵29103警卷二第93頁，他9753卷第11至21頁，偵27329卷第45至51頁） 　⒊黃嫆提出之郵政自動櫃員機交易明細表（偵20707附卷三之2第319頁，偵27329卷第116頁） 　⒋黃嫆之警局報案資料（偵27329卷第101至103、107至111頁）   ⒌黃嫆提出之中國信託銀行000000000000、000000000000、第一銀行00000000000存摺影本（偵20707附卷三之2第311至317頁，偵27329卷第112至115頁） 林家麒犯三人以上共同詐欺取財罪，累犯，處有期徒刑壹年伍月。  13. 附表一編號13. 一、證人如下： ㈠至㈧被告→同編號1㈠至㈧ ㈨、被害人陳佳媚 　⒈警詢（108/8/23）（偵29103警卷二第95至97頁） 二、證物如下： 　⒈臺灣銀行000000000000帳戶資料及往來明細（偵20707附卷一之2第203至205頁） 　⒉張森雄於凱基商業銀行松山分行提款時之監視器錄影畫面相片（偵29103警卷二第99頁，他9753卷第23至25、31頁，偵27329卷第57至59頁） 　⒊陳佳媚提出之轉帳擷圖畫面（偵20707附卷三之2第93至101頁） 　⒋陳佳媚之警局報案資料（偵27329卷第117至119、124至132頁）   ⒌郵局00000000000000人頭帳戶之開戶資料及往來明細（偵20707附卷一之2第196至197頁） 林家麒犯三人以上共同詐欺取財罪，累犯，處有期徒刑壹年肆月。  14. 附表一編號14. 一、證人如下： ㈠至㈧被告→同編號1㈠至㈧ ㈨、被害人呂紹安 　⒈警詢（108/8/23）（偵29103警卷三第41至45頁） 二、證物如下： 　⒈臺灣銀行000000000000帳戶資料及往來明細（偵20707附卷一之2第203至205頁） 　⒉張森雄於凱基商業銀行松山分行提款時之監視器錄影畫面相片（偵29103警卷三第47頁，他9753卷第23至25、31頁，偵27329卷第57至59頁） 　⒊呂紹安提出之台新銀行自動櫃員機交易明細表（偵27329卷第154頁） 　⒋呂紹安之警局報案資料（偵27329卷第139至145、149至153頁） 林家麒犯三人以上共同詐欺取財罪，累犯，處有期徒刑壹年肆月。  15. 附表一編號15. 一、證人如下： ㈠至㈧被告→同編號1㈠至㈧ ㈨、被害人游宜芩 　⒈警詢（108/8/23）（偵29103警卷二第101至103頁） 二、證物如下： 　⒈臺灣銀行000000000000帳戶資料及往來明細（偵20707附卷一之2第203至205頁） 　⒉張森雄於臺灣土地銀行松南分行提款時之監視器錄影畫面相片（偵29103警卷二第107頁，他9753卷第21、29頁，偵27329卷第55、67頁） 　⒊游宜芩提出之台新銀行自動櫃員機交易明細表（偵29103警卷二第105頁，偵20707附卷三之2第109頁，偵27329卷第166頁） 　⒋游宜芩之警局報案資料（偵27329卷第155至159、163至165頁） 林家麒犯三人以上共同詐欺取財罪，累犯，處有期徒刑壹年肆月。  16. 附表一編號16. 一、證人如下： ㈠至㈧被告→同編號1㈠至㈧ ㈨、被害人張芷珊 　⒈警詢（108/8/23）（偵26991卷第163至166頁） 二、證物如下： 　⒈臺灣土地銀行000000000000帳戶資料及往來明細（偵26228卷第85頁） 　⒉張森雄於統一超商開源門市提款時之監視器錄影畫面相片（偵29103警卷二第115頁，他9753卷第27頁，偵26228卷第229至230頁，偵27329卷第65至69頁） 　⒊張芷珊提出之轉帳紀錄擷圖畫面（偵26991卷第171頁） 　⒋張芷珊之警局報案資料（偵26228卷第235至243、255頁） 　⒌張芷珊提出之中國信託銀行000000000000存摺封面影本（偵26991卷第169頁） 林家麒犯三人以上共同詐欺取財罪，累犯，處有期徒刑壹年肆月。  17. 附表一編號17. 一、證人如下： ㈠至㈧被告→同編號1㈠至㈧ ㈨、被害人林芳如 　⒈警詢（108/8/24）（偵29103警卷二第151至154頁） 二、證物如下： 　⒈大林中山路郵局00000000000000帳戶資料及往來明細（偵20707附卷一之2第79頁，附卷二之2第65頁） 　⒉張森雄於統一超商康葫門市、全聯福利中心葫洲門市提款時之監視器錄影畫面相片（偵29103警卷二第167至172頁，他9754卷第11至19頁） 　⒊林芳如提出之國泰世華銀行及郵政自動櫃員機交易明細表（偵29103警卷二第155至157頁，偵20707附卷三之2第59至61頁，附卷三之4第287至289頁） 　⒋林芳如之警局報案資料（偵21832附卷三之4第273至277、283至303頁） 　⒌林芳如之郵局00000000000000帳戶開戶資料及存摺影本（偵29103警卷二第159至161頁，偵20707附卷二之2第71頁，附卷三之2第63至65頁） 　⒍新北市政府警察局中和分局秀山派出所照片黏貼紀錄表（偵29103警卷二第163至165頁） 林家麒犯三人以上共同詐欺取財罪，累犯，處有期徒刑壹年肆月。  18. 附表一編號18. 一、證人如下： ㈠至㈧被告→同編號1㈠至㈧ ㈨、被害人陳君琇 　⒈警詢（108/8/24）（偵29103警卷二第211至213頁） 二、證物如下： 　⒈高雄銀行000000000000帳戶資料及往來明細（偵20707附卷一之2第9至13頁，附卷二之2第15、21、25頁） 　⒉張森雄於OK超商內湖葫洲店提款時之監視器錄影畫面相片（偵29103警卷二第215至217頁） 　⒊陳君琇提出之轉帳紀錄及通訊紀錄擷圖畫面（偵20707附卷三之2第325頁，附卷三之4第131至133頁） 　⒋陳君琇之警局報案資料（偵21832附卷三之4第115至117、121至143頁） 林家麒犯三人以上共同詐欺取財罪，累犯，處有期徒刑壹年肆月。  19. 附表一編號19. 一、證人如下： ㈠至㈧被告→同編號1㈠至㈧ ㈨、被害人廖守鈞 　⒈警詢（108/8/24）（偵29103警卷二第219至221頁） 二、證物如下： 　⒈大林中山路郵局00000000000000帳戶資料及往來明細（偵20707附卷一之2第79頁，附卷二之2第65頁） 　⒉廖守鈞之轉帳紀錄及通訊紀錄擷圖畫面（偵20707附卷三之6第307至309頁） 　⒊廖守鈞之警局報案資料（偵21832附卷三之6第311至327頁） 　⒋廖守鈞之郵局00000000000000帳戶開戶資料（偵20707附卷二之2第71頁） 林家麒犯三人以上共同詐欺取財罪，累犯，處有期徒刑壹年參月。  20. 附表一編號20. 一、證人如下： ㈠至㈧被告→同編號1㈠至㈧ ㈨、被害人蔡昀庭 　⒈警詢（108/8/26）（偵20707附卷三之2第29至35頁） 　⒉警詢（108/9/9）（偵20707附卷三之2第37至39頁） 二、證物如下： 　⒈太平永豐路郵局00000000000000帳戶資料及往來明細（偵20707附卷一之2第43頁，附卷二之2第75頁） 　⒉玉山商業銀行00000000000000帳戶資料及往來明細（偵20707附卷一之2第49至51頁，附卷二之2第213頁） 　⒊新營郵局00000000000000帳戶資料及往來明細（偵20707附卷一之2第59頁，附卷二之2第33頁） 　⒋國泰世華商業銀行000000000000帳戶資料及往來明細（偵20707附卷一之2第229-3至229-4頁） 　⒌華南商業銀行000000000000帳戶資料及往來明細（偵20707附卷一之2第295至303頁，偵29103卷第135頁，本院卷二第139頁） 　⒍玉山商業銀行0000000000000帳戶資料及往來明細（偵20707附卷一之2第65至67、249頁，附卷二之2第229頁） 　⒎張森雄於台北富邦銀行南京東路分行、第一銀行城東分行、遠東商業銀行南京東路分行、統一超商龍京門市、國泰世華銀行敦南分行提款時之監視器錄影畫面相片（偵29103警卷二第127至139、143至149頁，偵20707附卷三第14頁，偵21832附卷三之4第65至68、72至77頁，他9755卷第13至15頁，偵1236卷第79至87頁，本院卷二第121至124頁） 　⒏蔡昀庭之警局報案資料（偵21832附卷三之5第297至315、329至353頁） 　⒐蔡昀庭之第一商業銀行00000000000、00000000000帳戶開戶資料及存摺影本（偵29103警卷二第123至126頁，偵20707附卷二之2第81、219頁，附卷三之2第41至47頁） 　⒑共犯黃宇笙之指認犯罪嫌疑人紀錄表、提領一覽表、事件先後順序一覽表、偵查照片（偵22244卷第15至33頁） 　⒒臺北市政府警察局中山分局偵辦犯嫌張森雄持帳戶000-00000000000000、000-00000000000000金融卡提領詐欺案犯罪事實一覽表（偵1236卷第97至100、101至103頁） 林家麒犯三人以上共同詐欺取財罪，累犯，處有期徒刑壹年柒月。  21. 附表一編號21. 一、證人如下： ㈠至㈧被告→同編號1㈠至㈧ ㈨、被害人李品嫺 　⒈警詢（108/8/26）（偵29103警卷二第223至225頁） 二、證物如下： 　⒈華南商業銀行000000000000帳戶資料及往來明細（偵20707附卷一之2第295至303頁，偵29103卷第135頁，本院卷二第139頁） 　⒉里港郵局00000000000000帳戶資料及往來明細（偵20707附卷一之2第156至160頁，偵29103卷第131頁，本院卷二第135頁） 　⒊中國信託商業銀行000000000000帳戶資料及往來明細（偵20707附卷一之2第21至29頁，附卷二之2第177至183頁） 　⒋國泰世華商業銀行000000000000帳戶資料及往來明細（偵20707附卷一之2第229-3至229-4頁） 　⒌玉山商業銀行0000000000000帳戶資料及往來明細（偵20707附卷一之2第65至67、249頁，附卷二之2第229頁） 　⒍竹南郵局00000000000000帳戶資料及往來明細（偵20707附卷一之1第189頁，附卷一之2第319頁） 　⒎張森雄、黃宇笙於第一商業銀行城東分行、遠東國際商業銀行南京東路分行、台北富邦銀行南京東路分行、第一商業銀行城東分行、臺灣銀行忠孝分行、國泰世華商業銀行敦南分行、統領百貨、全家超商統領門市提款時之監視器錄影畫面相片（偵29103警卷二第233至245頁，偵20707附卷三之3第57至62頁，附卷三之4第107至110頁，偵27491卷第85至87、96至97頁，偵1236卷第79頁，本院卷二第133至134、137至138頁） 　⒏李品嫺提出之轉帳交易明細（偵29103警卷二第227至228頁，偵20707附卷三之2第117至119頁） 　⒐李品嫺之警局報案資料（偵21832附卷三之3第461至463、471至519頁） 　⒑李品嫺中國信託商業銀行000000000000、郵局00000000000000帳戶開戶資料及存摺影本（偵29103警卷二第229至232頁，偵20707附卷二之1第79頁，附卷二之2第233頁，附卷三之2第121至127頁） 　⒒臺北市政府警察局中山分局偵辦犯嫌張森雄持帳戶000-000000000000金融卡提領詐欺案犯罪事實一覽表（偵1236卷第95至96頁） 林家麒犯三人以上共同詐欺取財罪，累犯，處有期徒刑壹年柒月。  22. 附表一編號22. 一、證人如下： ㈠至㈧被告→同編號1㈠至㈧ ㈨、被害人廖烱翔 　⒈警詢（108/8/24）（偵29103警卷二第197至199頁） 二、證物如下： 　⒈泰山貴子路郵局00000000000000帳戶資料及往來明細（偵20707附卷一之2第355至357頁） 　⒉張森雄於統一超商龍京門市、第一商業銀行城東分行、遠東國際商業銀行南京東路分行提款時之監視器錄影畫面相片（偵29103警卷二第201至203、275頁） 　⒊張森雄於遠東國際商業銀行南京東路分行提款時之監視器錄影畫面相片（本院卷二第134頁） 林家麒犯三人以上共同詐欺取財罪，累犯，處有期徒刑壹年伍月。  23. 附表一編號23. 一、證人如下： ㈠至㈧被告→同編號1㈠至㈧ ㈨、被害人潘俞名 　⒈警詢（108/8/24）（偵29103警卷二第271至272頁） 二、證物如下： 　⒈泰山貴子路郵局00000000000000帳戶資料及往來明細（偵20707附卷一之2第355至357頁） 　⒉張森雄於遠東富邦銀行南京東路分行提款時之監視器錄影畫面相片（偵29103警卷二第275頁） 林家麒犯三人以上共同詐欺取財罪，累犯，處有期徒刑壹年肆月。  24. 附表一編號24. 一、證人如下： ㈠至㈧被告→同編號1㈠至㈧ ㈨、被害人邱思瑾 　⒈警詢（108/8/24）（偵29103警卷二第205至206頁） 二、證物如下： 　⒈中國信託商業銀行000000000000帳戶資料及往來明細（偵20707附卷一之2第265至269頁，偵29103卷第133頁，本院卷二第127至132頁） 　⒉張森雄於第一商業銀行城東分行、統一超商龍京門市提款時之監視器錄影畫面相片（偵29103警卷二第209頁，本院卷二第121至124頁） 　⒊邱思瑾提出之台新銀行、中國信託銀行自動櫃員機交易明細表（偵20707附卷三之2第331至334頁） 林家麒犯三人以上共同詐欺取財罪，累犯，處有期徒刑壹年伍月。  25. 附表一編號25. 一、證人如下： ㈠至㈧被告→同編號1㈠至㈧ ㈨、被害人洪嘉苹 　⒈警詢（108/8/25）（偵20707附卷三之1第417至420頁） 二、證物如下： 　⒈中國信託商業銀行000000000000帳戶資料及往來明細（偵20707附卷一之2第21至29頁，附卷二之2第177至183頁） 　⒉台北富邦商業銀行000000000000帳戶資料及往來明細（偵20707附卷一之2第35至37頁，附卷二之2第25頁） 　⒊太平永豐路郵局00000000000000帳戶資料及往來明細（偵20707附卷一之2第43頁，附卷二之2第75頁） 　⒋玉山商業銀行00000000000000帳戶資料及往來明細（偵20707附卷一之2第49至51頁，附卷二之2第213頁） 　⒌高雄銀行000000000000帳戶資料及往來明細（偵20707附卷一之2第9至13頁，附卷二之2第15、21頁） 　⒍張森雄於全家超商金通店、統一超商松京門市、國泰世華銀行南京東路分行、台北富邦銀行南京東路分行、第一銀行城東分行、全聯福利中心葫洲門市提款時之監視器錄影畫面相片（偵29103警卷二第181至196頁，偵21832附卷三之1第325至330頁，附卷三之4第68、72至74、81至82、111至114頁，他9754卷第15至19頁，他9755卷第13至15頁，偵1236卷第79至87頁） 　⒎洪嘉苹提出之玉山銀行、永豐銀行、中國信託銀行、第一銀行、台新銀行自動櫃員機交易明細表（偵29103警卷二第177至179頁，偵20707附卷三之1第412至414頁） 　⒏台北富邦商業銀行股份有限公司左營分行108年10月17日函（偵20707附卷二之1第307至309頁） 　⒐洪嘉苹之玉山商業銀行0000000000000、永豐商業銀行00000000000000帳戶開戶資料（偵20707附卷二之2第87、225頁） 　⒑洪嘉苹之警局報案資料（偵21832附卷三之1第399至409、421至431頁） 　⒒臺北市政府警察局中山分局偵辦犯嫌張森雄持帳戶000-000000000000、000-00000000000000、000-00000000000000金融卡提領詐欺案犯罪事實一覽表（偵1236卷第95至96、97至100、101至103頁） 林家麒犯三人以上共同詐欺取財罪，累犯，處有期徒刑壹年伍月。  26. 附表一編號26. 一、證人如下： ㈠至㈧被告→同編號1㈠至㈧ ㈨、被害人楊仕鴻 　⒈警詢（108/8/25）（偵29103警卷二第247至248頁） 二、證物如下： 　⒈台北富邦商業銀行000000000000帳戶資料及往來明細（偵20707附卷一之2第35至37頁） 　⒉中國信託商業銀行000000000000帳戶資料及往來明細（偵20707附卷一之2第21至29頁，附卷二之2第177至183頁） 　⒊中國信託商業銀行000000000000帳戶資料及往來明細（偵20707附卷一之2第265至269頁，偵29103卷第133頁，本院卷二第127至132頁） 　⒋張森雄於統一超商松京門市、台北富邦商業銀行南京東路分行提款時之監視器錄影畫面相片（偵29103警卷二第249、259頁，偵20707附卷三之1第325至328頁，附卷三之4第81至82頁，偵1236卷第79頁） 　⒌楊仕鴻提出之存摺內頁影本、郵政自動櫃員機交易明細表、中國信託銀行自動櫃員機交易明細表、交易紀錄及通訊紀錄擷圖畫面（偵20707附卷三之1第385至397頁，附卷三之2第153至165頁） 　⒍台北富邦商業銀行股份有限公司左營分行108年10月17日函（偵20707附卷二之1第307至309頁） 　⒎楊仕鴻之郵局00000000000000、臺灣土地銀行000000000000、玉山商業銀行0000000000000、臺灣銀行000000000000帳戶開戶資料（偵20707附卷二之2第187、193、203、209頁） 　⒏楊仕鴻之警局報案資料（偵20707附卷三之1第365至367、373至397頁） 　⒐臺北市政府警察局中山分局偵辦犯嫌張森雄持帳戶000-000000000000金融卡提領詐欺案犯罪事實一覽表（偵1236卷第95至96頁） 林家麒犯三人以上共同詐欺取財罪，累犯，處有期徒刑壹年伍月。  27. 附表一編號27. 一、證人如下： ㈠至㈧被告→同編號1㈠至㈧ ㈨、被害人雷雅雯 　⒈警詢（108/8/25）（偵29103警卷二第11至17頁） 二、證物如下： 　⒈新營郵局00000000000000帳戶資料及往來明細（偵20707附卷一之2第59頁，附卷二之2第33頁） 　⒉張森雄於華泰銀行南京東路分行提款時之監視器錄影畫面相片（偵29103警卷二第19至23頁，偵20707附卷三之4第63頁） 　⒊雷雅雯提出之中國信託銀行、台新銀行自動櫃員機交易明細表及轉帳紀錄擷圖畫面（偵20707附卷三之2第191至207頁，附卷三之5第255至263頁） 　⒋雷雅雯之中國信託銀行0000000000000000、花旗商業銀行000000000000、郵局00000000000000帳戶資料及往來明細（偵20707附卷一之2第261至263頁，附卷二之2第39、43頁） 　⒌雷雅雯之警局報案資料（偵20707附卷三之5第207至211、227至295頁） 林家麒犯三人以上共同詐欺取財罪，累犯，處有期徒刑壹年肆月。  28. 附表一編號28. 一、證人如下： ㈠至㈧被告→同編號1㈠至㈧ ㈨、被害人胡維政 　⒈警詢（108/8/24）（偵29103警卷二第261至264頁） 二、證物如下： 　⒈台北富邦商業銀行000000000000帳戶資料及往來明細（偵20707附卷一之2第35至37頁） 　⒉太平永豐路郵局00000000000000帳戶資料及往來明細（偵20707附卷一之2第43頁，附卷二之2第75頁） 　⒊張森雄於遠東銀行南京東路分行、華泰商業銀行南京東路分行提款時之監視器錄影畫面相片（偵29103警卷二第267至270頁，偵20707附卷三之1第331至332頁，附卷三之4第64頁，偵1236卷第79至83頁） 　⒋胡維政提出之台新銀行自動櫃員機交易明細表（偵29103警卷二第265頁，偵20707附卷三之1第438頁） 　⒌台北富邦商業銀行股份有限公司左營分行108年10月17日函（偵20707附卷二之1第307至309頁） 　⒍胡維政之郵局00000000000000帳戶資料（偵20707附卷二之2第91頁） 　⒎胡維政之警局報案資料（偵21832附卷三之1第437至453頁） 　⒏臺北市政府警察局中山分局偵辦犯嫌張森雄持帳戶000-00000000000000金融卡提領詐欺案犯罪事實一覽表（偵1236卷第97至100頁） 林家麒犯三人以上共同詐欺取財罪，累犯，處有期徒刑壹年肆月。  29. 附表一編號29. 一、證人如下： ㈠至㈧被告→同編號1㈠至㈧ ㈨、被害人陳若澄 　⒈警詢（108/9/4）（偵29103警卷三第3至7頁） 二、證物如下： 　⒈中埔郵局00000000000000帳戶資料及往來明細（偵20707附卷一之2第321頁） 　⒉中國信託商業銀行000000000000帳戶資料及往來明細（偵20707附卷一之2第139至149頁） 　⒊美濃郵局00000000000000帳戶資料及往來明細（偵20707附卷一之1第17頁） 　⒋二林郵局0000000000000帳戶資料及往來明細（偵20707附卷一之1第19至21頁，偵28492卷第263頁） 　⒌臺灣中小企業銀行00000000000帳戶資料及往來明細（偵28492卷第267頁，偵20707附卷一之1第157至159頁） 　⒍羅東郵局00000000000000帳戶資料及往來明細（偵20707附卷一之2第103至109、325至328頁，附卷二之2第123頁） 　⒎板橋大觀路郵局00000000000000帳戶資料及往來明細（偵20707附卷一之2第111至114頁） 　⒏臺灣銀行000000000000帳戶資料及往來明細（偵20707附卷一之2第87至89頁，附卷二之2第5、11、115頁） 　⒐樹林郵局00000000000000帳戶資料及往來明細（偵20707附卷一之2第115頁，附卷二之2第49頁） 　⒑嘉義中山路郵局0000000000000帳戶資料及往來明細（偵20707附卷一之2第117頁，附卷二之2第137頁） 　⒒臺灣銀行00000000000帳戶資料及往來明細（偵20707附卷一之2第91至93頁） 　⒓張森雄、不詳共犯於統一超商龍京門市、統一超商松京門市、華南銀行儲蓄分行、台北富邦商業銀行南京東路分行、臺中德原社區、第一商業銀行建成分行、華泰商業銀行大直分行、統一超商新營太子宮門市、萊爾富超商好萊富門市、東山郵局、鹽水茄苳腳郵局、埔里郵局、臺灣銀行公館分行提款時之監視器錄影畫面相片（偵29103警卷三第9至20、25、27至40頁，偵20707附卷三之1第9至12、25至26頁，附卷三之3第45至46頁，附卷三之4第37至42、45至58頁，偵28492卷第269至270頁） 　⒔陳若澄之轉帳紀錄及通訊紀錄擷圖畫面（偵20707附卷三之1第61至71頁） 　⒕合作金庫商業銀行0000000000000人頭帳戶之開戶資料及往來明細（偵20707附卷一之2第127至131頁） 　⒖陳若澄之中國信託商業銀行000000000000帳戶開戶資料（偵20707附卷二之1第73頁） 　⒗黃靖慈之郵局00000000000000帳戶開戶資料（偵20707附卷二之2第119頁） 　⒘陳若澄之警局報案資料（偵21832附卷三之1第49、61至109、147至149頁，附卷三之3第237至343頁） 　⒙臺北市政府警察局中山分局偵辦犯嫌張森雄持帳戶000-0000000000000金融卡提領詐欺案犯罪事實一覽表（偵1236卷第107至108頁） 　⒚臺北市政府警察局中山分局偵辦犯嫌張森雄持帳戶000-00000000000金融卡提領詐欺案犯罪事實一覽表（偵1236卷第109至110頁） 林家麒犯三人以上共同詐欺取財罪，累犯，處有期徒刑壹年柒月。  30. 附表一編號30. 一、證人如下： ㈠至㈧被告→同編號1㈠至㈧ ㈨、被害人廖詠芳 　⒈警詢（108/8/25）（偵29103警卷三第49至50頁） 二、證物如下： 　⒈新店玫瑰城郵局00000000000000帳戶資料及往來明細（偵20707附卷一之1第321頁，附卷一之2第323至324頁，附卷二之2第95頁，偵1236卷第45至51頁） 　⒉張森雄於台北富邦銀行南京東路分行提款時之監視器錄影畫面相片（偵29103警卷三第51頁，偵20707附卷三之4第69至71頁，偵1236卷第87至89、93頁） 　⒊廖詠芳之元大商業銀行00000000000000、郵局00000000000000帳戶開戶資料（偵21832附卷二之2第103、111頁） 　⒋廖詠芳之警局報案資料（偵21832附卷三之6第329至341頁） 　⒌臺北市政府警察局中山分局偵辦犯嫌張森雄持帳戶000-00000000000000金融卡提領詐欺案犯罪事實一覽表（偵1236卷第105至106頁） 林家麒犯三人以上共同詐欺取財罪，累犯，處有期徒刑壹年肆月。  31. 附表一編號31.  一、證人如下： ㈠至㈧被告→同編號1㈠至㈧ ㈨、被告劉騏睿 　⒈警詢（108/9/27）（偵29103警卷一第173至177頁） 　⒉警詢（108/9/27）（偵29103警卷一第179至180頁） 　⒊偵訊（108/9/27）（他10564卷第167至169、183至184頁） 　⒋偵訊（108/10/17）（偵21832卷第154至159頁） 　⒌準備程序（109/4/21）（本院卷二第75至84頁） 　⒍審判(109/7/21)(本院卷三第289至292、302至304頁) ㈩、被害人陳玉蘭 　⒈警詢（108/8/27）（偵29103警卷三第137至140頁） 　⒉偵訊（108/10/17）（偵22823卷第190頁【具結第197頁】） 二、證物如下： 　⒈臺灣中小企業銀行00000000000帳戶資料及往來明細（偵20707附卷一之1第157至159頁，偵27689卷第27頁） 　⒉張森雄於彰化銀行忠孝東路分行提款時之監視器錄影畫面相片（偵29103警卷三第141頁，偵20707附卷三之3第43頁，他1111卷第31頁，偵28492卷第270至278頁） 　⒊陳玉蘭提出之郵政跨行匯款申請書及通訊紀錄擷圖畫面（偵20707附卷三之2第363頁，附卷三之3第185至187、201頁） 　⒋陳玉蘭之警局報案資料，含郵局00000000000000存摺影本（偵20707附卷三之3第173、189至209頁） 　⒌臺北市政府警察局中山分局偵辦犯嫌張森雄持帳戶000-00000000000金融卡提領詐欺案犯罪事實一覽表（偵1236卷第109至110頁） 林家麒犯三人以上共同詐欺取財罪，累犯，處有期徒刑壹年肆月。  32. 附表一編號32.  一、證人如下： ㈠至㈧被告→同編號1㈠至㈧ ㈨、被告劉騏睿→同編號31㈨ ㈩、被害人陳英波 　⒈警詢（108/8/28）（偵29103警卷三第143至145頁） 　⒉偵訊（108/10/25）（偵22823卷第229至230頁【具結第231頁】） 二、證物如下： 　⒈台新銀行0000000000000往來明細（偵27689卷第31頁） 　⒉張森雄於臺北敦南郵局提款時之監視器錄影畫面相片（偵29103警卷三第147頁） 　⒊陳英波提出之陽信商業銀行匯款收執聯（偵20707附卷三之2第263頁） 　⒋趙焉竹之相關帳戶往來明細（偵20707附卷一之1第43、225至247頁，附卷二之1第201至205、317頁，附卷二之2第205頁） 　⒌陳英波之財團法人金融聯合徵信中心信用卡帳戶基本資料（偵20707附卷一之1第83至84頁） 　⒍陳英波之陽信商業銀行帳戶開戶資料（偵20707附卷二之1第57頁） 　⒎陳英波提出之陽信銀行000000000000存摺影本（偵20707附卷三之2第264頁）   ⒏陳英波之警局報案資料（偵27689卷第141至144頁） 林家麒犯三人以上共同詐欺取財罪，累犯，處有期徒刑壹年伍月。  33. 附表一編號33.  一、證人如下： ㈠至㈧被告→同編號1㈠至㈧ ㈨、被告劉騏睿→同編號31㈨ ㈩、被害人歐亞迪 　⒈警詢（108/8/26）（偵29103警卷三第149至151頁） 二、證物如下： 　⒈華南商業銀行000000000000帳戶資料及往來明細（偵20707附卷一之1第149至151頁，附卷三之3第27頁） 　⒉張森雄於統一超商龍京門市提款時之監視器錄影畫面相片（偵29103警卷三第153至154頁，偵21832附卷三之1第171至174頁） 　⒊歐亞迪提出之通訊紀錄擷圖畫面（偵21832附卷三之3第93頁） 　⒋歐亞迪之台新國際商業銀行00000000000000帳戶往來明細表及存摺影本（偵20707附卷二之1第191頁，附卷三之2第371頁） 　⒌歐亞迪之警局報案資料（偵21832附卷三之3第71至75、83至105頁） 林家麒犯三人以上共同詐欺取財罪，累犯，處有期徒刑壹年肆月。  34. 附表一編號34. 一、證人如下： ㈠至㈧被告→同編號1㈠至㈧ ㈨、被告劉騏睿→同編號31㈨ ㈩、被害人董芯予 　⒈偵訊（108/11/13）（偵22823卷第241至242頁【具結第243頁】） 二、證物如下： 　⒈遠東商業銀行00000000000000帳戶資料及往來明細（偵20707附卷一之1第161至167頁，偵22823卷第235頁） 　⒉張森雄於第一商業銀行城東分行提款時之監視器錄影畫面相片（偵21832附卷三之1第169至170頁） 　⒊董芯予之富邦商業銀行000000000000帳戶開戶資料（偵20707附卷二之1第273至275頁） 林家麒犯三人以上共同詐欺取財罪，累犯，處有期徒刑壹年伍月。  35. 附表一編號35. 一、證人如下： ㈠至㈧被告→同編號1㈠至㈧ ㈨、被告劉騏睿→同編號31㈨ ㈩、被害人李佳珍 　⒈警詢（108/8/27）（偵29103警卷三第155至158頁） 二、證物如下： 　⒈華南商業銀行000000000000帳戶資料及往來明細（偵20707附卷一之1第149至151頁，附卷二之1第27頁） 　⒉張森雄於第一銀行城東分行提款時之監視器錄影畫面相片（偵20707附卷三之3第33至34頁） 　⒊李佳珍提出之郵政自動櫃員機交易明細表（偵20707附卷三之2第381、389頁） 　⒋李佳珍之臺灣中小企業銀行00000000000、郵局00000000000000帳戶往來明細及存摺影本（偵20707附卷三之2第383至387頁） 　⒌李佳珍之警局報案資料（偵21832附卷三之3第107、117至151頁） 林家麒犯三人以上共同詐欺取財罪，累犯，處有期徒刑壹年肆月。  36. 附表一編號36. 一、證人如下： ㈠至㈧被告→同編號1㈠至㈧ ㈨、被告劉騏睿→同編號31㈨ ㈩、被害人曾柏凱 　⒈警詢（108/8/27）（偵20707附卷三之1第335至337頁） 　⒉偵訊（108/9/23）（偵22823卷第31至33頁【具結第35頁】） 二、證物如下： 　⒈學甲郵局00000000000000帳戶資料及往來明細（偵20707附卷一之1第9頁） 　⒉合作金庫商業銀行0000000000000帳戶資料及往來明細（偵20707附卷一之1第267至271頁） 　⒊花蓮第二信用合作社00000000000000帳戶資料及往來明細（偵20707附卷一之1第279至281頁） 　⒋有限責任花蓮第二信用合作社108年10月18日花二信發字第1080823號函及所附交易明細（偵20707附卷三之1第305至306頁） 　⒌張森雄、不詳共犯於遠東商業銀行南京東路分行、第一商業銀行城東分行、兆豐商業銀行鹿港分行、台中商業銀行鹿港分行、鹿港信用合作社、水源大廈提款時之監視器錄影畫面相片（偵29103警卷三第161至168、183頁，偵20707附卷三之1第315至324頁） 　⒍曾柏凱提出之之合作金庫銀行、富邦銀行、臺灣銀行自動櫃員機交易明細表及存摺內頁影本（偵20707附卷三之1第349至355頁，偵22823卷第37至41頁） 　⒎曾柏凱之台北富邦商業銀行000000000000帳戶往來明細（偵21832附卷二之1第49頁） 　⒏曾柏凱之警局報案資料（偵21832附卷三之1第183至187、333、339至363頁） 林家麒犯三人以上共同詐欺取財罪，累犯，處有期徒刑壹年肆月。  37. 附表一編號37.  一、證人如下： ㈠至㈧被告→同編號1㈠至㈧ ㈨、被告劉騏睿→同編號31㈨ ㈩、被害人簡于茹 　⒈警詢（108/8/30）（偵29103警卷三第170至173頁） 　⒉偵訊（108/10/17）（偵22823卷第190至191頁【具結第199頁】） 二、證物如下： 　⒈中國信託商業銀行000000000000帳戶資料及往來明細（偵20707附卷一之1第55至63頁） 　⒉張森雄於華南商業銀行新生分行提款時之監視器錄影畫面相片（偵29103警卷三第175頁） 　⒊簡于茹提出之國泰世華銀行、中國信託銀行自動櫃員機交易明細表（偵20707附卷三之3第622至625頁） 　⒋簡于茹之中國信託商業銀行000000000000、郵局00000000000000帳戶開戶資料（偵20707附卷二之1第75、96頁） 　⒌邱隆盛之郵局00000000000000、臺灣銀行000000000000帳戶開戶資料（偵21832附卷二之1第98、121頁） 　⒍簡于茹之警局報案資料（偵29103警卷三第169頁，偵21832附卷三之3第611、616至626頁） 林家麒犯三人以上共同詐欺取財罪，累犯，處有期徒刑壹年肆月。  
附表三（不另為無罪部分）：
編號 被害人 詐騙方式 匯款時間/金額/人頭帳戶帳號 提款時間/處所 提款人  1. 李鴻鑫 （起訴書附表編號12） 假冒親友借款 108年8月22日21時7分/3萬元/臺灣土地銀行000000000000 108年8月23日9時2分/合作金庫商業銀行敦和平行 臺北市○○區○○○路○段00號 游庭維  2. 蔡昀庭 （起訴書附表編號30） 解除分期付款 108年8月25日14時34分/3萬7,123元/玉山商業銀行0000000000000 108年8月25日14時39分/國泰世華商業銀行敦南銀行 臺北市○○區○○○路○段000號 黃宇笙  3. 李品嫻 （起訴書附表編號31） 解除分期付款 108年8月25日14時26分/2萬9,987元/玉山商業銀行0000000000000 108年8月25日14時32分/臺灣銀行忠孝分行 臺北市○○區○○○路○段000號 108年8月25日14時39分/國泰世華商業銀行敦南銀行 臺北市○○區○○○路○段000號 黃宇笙  4. 陳若澄（起訴書附表編號39） 解除分期付款 108年8月27日16時44分/9萬9,987元/羅東郵局00000000000000 108年8月27日16時53分/臺中德元社區 臺中市○區○○路0段00號 不詳男性共犯    108年8月28日18時45分/9萬9,987元、4萬9,987/板橋大觀路郵局00000000000000 108年8月28日18時52分/第一銀行建成分行 臺北市○○區○○路0段00號 108年8月28日18時57分/華南商業銀行大直分行 臺北市○○區○○路000號 不詳女性共犯    108年9月1日14時26分/9萬9,987元/臺灣銀行000000000000 108年9月1日14時33分/統一超商新營太子宮門市 ○○市○○區○○○000○00號 108年9月1日14時35分/萊爾富超商好萊富門市 ○○市○○區○○路0段00號 108年9月1日17時16分/東山郵局 臺南市○○區○○路0段00號 不詳男性共犯    108年9月1日14時30分/9萬9,987元/樹林郵局00000000000000 108年9月1日14時47分、16時38分/鹽水茄苳腳郵局 臺南市○○區○○路00號 不詳男性共犯    108年9月1日17時10分/9萬9,987元/嘉義中山路郵局0000000000000 108年9月2日17時19分/埔里郵局 南投縣○里鎮○○街00號 不詳男性共犯    108年9月3日19時34分/9萬9,987元/臺灣銀行00000000000 108年9月3日19時44分/臺灣銀行公館分行 台北市○○區○○○路○段000號 不詳女性共犯  5. 曾柏凱（起訴書附表編號56） 解除分期付款 108年8月27日1時17、25、27、30、32分/3萬元、3萬元、3萬元、3萬元、3萬元/合作金庫商業銀行0000000000000 108年8月27日1時21分起/兆豐銀行鹿港分行 彰化縣○○鎮○○路000號 臺中商業銀行鹿港分行 彰化縣○○鎮○○路000號 鹿港信用合作社 彰化縣○○鎮○○路000號 不詳男性共犯    108年8月27日16時42分/2萬9,988元/花蓮第二信用合作社00000000000000 108年8月27日16時57分/水源大廈 台北市○○區○○○路○段00號 不詳女性共犯 
附表四（無罪部分）：
編號 被害人 詐騙方式 匯款時間/金額/人頭帳戶 提款時間/處所 提款人 1 范陸經(起訴書附表編號1) 假冒親友借款 108年8月8日13時28分/15萬元/ 芳苑王功郵局00000000000000 108年8月8日14時9分/臺北敦南郵局 臺北市○○區○○○路0段000巷0號 任柄豪    108年8月8日13時41分/10萬元/ 中國信託商業銀行000000000000 108年8月8日14時28分/聯邦商業銀行敦化分行 臺北市○○區○○○路0段000○0號  2 陳靜好(起訴書附表編號2) 假冒親友借款 108年8月12日10時57分/25萬元/文山萬芳郵局000000000000000 108年8月12日11時17分/臺北中崙郵局 臺北市○○區○○○路00號 任柄豪     108年8月12日11時19分/臺北敦南郵局 臺北市○○區○○○路0段000巷0號      108年8月13日0時22分/臺北汀州郵局 臺北市○○區○○路0段000號     108年8月14日12時48分/10萬元/合作金庫商業銀行0000000000000 108年8月14日/不詳 不詳共犯 3 陳慧娟(起訴書附表編號3) 假冒親友借款 108年8月13日11時33分/21萬元/褒忠郵局00000000000000 108年8月13日13時28分/彰化商業銀行新林口分行 新北市○○區○○○路0段000號 任柄豪     108年8月13日13時33分/玉山商業銀行東林口分行 新北市○○區○○○路0段000號      108年8月13日13時44分/臺北富邦商業銀行林口簡易型分行 新北市○○區○○○路0段000號      108年8月14日0時03分/臺北汀洲郵局 臺北市○○區○○路0段000號  4 李美玉(起訴書附表編號4) 假冒親友借款 108年8月14日09時01分/3萬元/ 第一商業銀行00000000000  108年8月14日9時48分/玉山商業銀行士林分行 臺北市○○區○○路000號 任柄豪 5 林珮瓔(起訴書附表編號5) 假冒親友借款 108年8月14日10時17分/3萬元/ 褒忠郵局00000000000000 108年8月14日10時34分/中國信託商業銀行士林分行 臺北市○○區○○路000號 任柄豪 6 林文欽(起訴書附表編號6) 假冒親友借款 108年8月14日10時40分/3萬元/ 褒忠郵局00000000000000 108年8月14日11時22分/士林中正路郵局 臺北市○○區○○路000號 任柄豪 7 王純忠(起訴書附表編號7) 假冒親友借款 108年8月14日11時58分/5萬元/ 第一商業銀行00000000000  無(匯款後取消交易) 無 8 蔡文山(起訴書附表編號8) 假冒親友借款 108年8月14日13時20分/18萬元/左營菜公郵局00000000000000  108年8月14日13時53分/龜山文化郵局 桃園市○○區○○○街000號 108年8月14日16時53分/臺灣新光商業銀行南東分行 臺北市○○區○○○路000號 任柄豪    108年8月14日14時43分/15萬元/元大商業銀行00000000000000 108年8月14日16時53分/中國信託商業銀行東林口分行 新北市○○區○○路000號 108年8月14日16時57分/林口中湖郵局 新北市○○區○○路000號  9 許榮洲(起訴書附表編號9) 假冒親友借款 108年8月15日11時33分/10萬元/左營菜公郵局00000000000000 無（未遭提領） 無 10 李美金(起訴書附表編號10) 假冒親友借款 108年8月16日11時40分/15萬元/合作金庫銀行彰湖分行0000000000000 108年8月16日12時11分/合作金庫商業銀行古亭分行 臺北市○○區○○○路0段00號 任柄豪 11 蕭仲欽(起訴書附表編號41) 解除分期付款 108年8月25日15時40分/4萬9,987元/竹南郵局00000000000000 108年8月25日15時47分/敦南郵局 臺北市○○區○○○路0段000巷0號 黃宇笙    108年8月25日15時45分/2萬8,123元/玉山商業銀行0000000000000 108年8月25日15時49分/敦南郵局 臺北市○○區○○○路0段000巷0號  12 郭矩妙(起訴書附表編號42) 解除分期付款 108年8月25日16時46分、16時49分/2萬9,994元、2萬9,992元/淡水中興郵局00000000000000 108年8月25日16時54分/陽信銀行和平分行 臺北市○○區○○○路0段00號 黃宇笙 13 陳靜怡(起訴書附表編號43) 解除分期付款 108年8月25日17時16、17時41分/2萬9,989元、2萬9,985元/淡水中興郵局00000000000000 108年8月25日17時25分/陽信銀行和平分行 臺北市○○區○○○路0段00號 黃宇笙    108年8月25日17時21分、24分、58分、19時05分/2萬9,989元、7,069元、2萬2,816元、2萬9,989元/中國信託商業銀行000000000000 108年8月25日17時45分/陽信銀行和平分行 臺北市○○區○○○路0段00號 108年8月25日19時26分/臺北富邦商業銀行士林分行 臺北市○○區○○路000號     108年8月25日18時42分/1萬5,998元/板信商業銀行00000000000000 108年8月25日18時45分/第一商業銀行公館分行 臺北市○○區○○○路0段000號  14 蘇稚鈞(起訴書附表編號44) 解除分期付款 108年8月25日17時16分、18分、32分/4萬9,987元、4萬9,989元、1萬2,989元/臺北富邦商業銀行000000000000 108年8月25日17時29-37分/合作金庫商業銀行古亭分行 臺北市○○區○○○路0段00號 黃宇笙 15 許伶曄(起訴書附表編號45) 解除分期付款 108年8月25日17時37分、41分/4萬9,987元、4萬9,985元/八德更寮腳郵局00000000000000 108年8月25日17時57分/臺灣銀行金山分行 臺北市○○區○○○路0段000號 黃宇笙 16 林柏毓(起訴書附表編號46) 解除分期付款 108年8月25日18時14分、18時21分/3萬4,021元、1萬2,015元/八德更寮腳郵局00000000000000 108年8月25日18時29分/聯邦商業銀行公館分行 台北市○○區○○○路0段000號 黃宇笙 17 董亭邑(起訴書附表編號47) 解除分期付款 108年8月26日19時50分、55分/3萬元、1萬元/國泰世華商業銀行000000000000 108年8月25日20時0分/臺北富邦商業銀行士林分行 臺北市○○區○○路000號 黃宇笙 18 蕭錦瑜(起訴書附表編號48) 解除分期付款 108年8月26日19時56分/3萬5,987元/國泰世華商業銀行000000000000 108年8月25日20時0分/臺北富邦商業銀行士林分 臺北市○○區○○路000號     108年8月25日20時22分/8,504元/臺北富邦商業銀行000000000000 108年8月25日20時27分/元大商業銀行士林分 臺北市○○區○○路000號  19 謝少芳(起訴書附表編號49) 解除分期付款 108年8月25日20時00分、02分/4萬9,987元、4萬9,989元/臺北富邦商業銀行000000000000 108年8月25日20時10分/上海商業儲蓄銀行士林分行 臺北市○○區○○路000號 黃宇笙    108年8月25日20時23分、27分/4萬9,987元、4萬9,989元/板信商業銀行00000000000000 108年8月25日20時28分/元大商業銀行士林分 臺北市○○區○○路000號   20 張雅恩(起訴書附表編號50) 解除分期付款 108年8月25日22時25分、28分/4萬9,987元、4萬9,985元/新光商業銀行000000000000 108年8月25日22時27分/中國信託商業銀行士林分行 臺北市○○區○○路000號 黃宇笙 21 陳維志(起訴書附表編號58，起訴書誤載為55，應予更正) 解除分期付款 108年8月27日16時42至17時12分期間/29,987元 /花蓮第二信用合作社00000000000000 108年8月27日17時01、02分/水源大廈 臺北市○○區○○○路○段00號 不詳女性共犯 22 蔡郡純(起訴書附表編號59) 解除分期付款 108年8月27日17時18分/29,985元 /羅東郵局00000000000000 108年8月27日17時26分/國泰世華商業銀行中港分行 臺中市○區○○○道○段000號 108年8月27日17時53分/國泰世華商業銀行健行分行 臺中市○區○○路000號 不詳男性共犯 23 簡于婷(起訴書附表編號60) 解除分期付款 108年8月27日17時34分/22,753元 /羅東郵局00000000000000 108年8月27日17時53分/國泰世華商業銀行健行分行 臺中市○區○○路000號  24 簡志傑(起訴書附表編號61) 解除分期付款 108年8月27日18時0分、19時47分/29,988、19,727元/花蓮第二信用合作社00000000000000 未遭提領 無    108年8月27日19時24分/149,988元/花蓮國安郵局00000000000000 108年8月27日19時47分/臺北民權路郵局 臺北市○○區○○○路00號 不詳共犯 25 方慧君(起訴書附表編號62) 解除分期付款 108年9月01日17時32分/16,987元/樹林郵局00000000000000 108年9月01日17時43分/臺南東山郵局 臺南市○○區○○路○段00號 不詳男 性共犯 26 陳有琪(起訴書附表編號63) 解除分期付款 108年9月01日17時38分/26,123元/樹林郵局00000000000000 108年9月01日17時44分/臺南東山郵局 臺南市○○區○○路○段00號 不詳男 性共犯 27 張秀貞(起訴書附表編號64) 解除分期付款 108年9月02日17時49分/29,234元/嘉義中山路郵局00000000000000 經圈存未遭提領 無 

附表五（無罪部分之相關卷證）：
編號 對應附表四之行為  證據清單   1 附表四編號1  一、證人如下： ㈠至㈧→同附表二編號1㈠至㈧ ㈨、被害人范陸經 　⒈警詢（108/8/8）（偵21832警卷第121至122頁） 　⒉偵訊（108/9/27）（偵21832卷第117至119頁【具結第127頁】） 二、證物如下： 　⒈芳苑王功郵局00000000000000帳戶資料及往來明細（偵21832附卷第11頁） 　⒉中國信託商業銀行000000000000帳戶資料及往來明細（偵21832附卷第77至81頁） 　⒊玉山商業銀行第0000000000000號（戶名林靖翊）、合作金庫商業銀行第0000000000000號（戶名林靖翊）帳戶之開戶資料及交易明細（偵20707附卷一之1第41、141至143頁） 　⒋任柄豪於臺北敦南郵局、聯邦商業銀行敦化分行提款時之監視器錄影畫面相片（偵21832卷第250至251、257至259頁，警卷第151頁） 　⒌被告游庭維所使用臺灣土地銀行第000000000000號、被告林家麒所使用之中國信託商業銀行第000000000000號、被告陳佑昇之女友林子渝所使用之中國信託商業銀行第000000000000號帳戶開戶資料及交易明細（偵20707附卷一之1第299至314頁，附卷四第7至8、29至34頁） 　⒍任柄豪之臺北市政府警察局搜扣筆錄、扣押物品目錄表及指認犯罪嫌疑人紀錄表、現場照片、108年08月份車手提領資料、00000000000、0000000000、000000000行動電話通聯記錄（偵21832卷第309至326頁，警卷第7至11、25至29、39至59、155至171頁，聲拘494卷第39至45頁，他10670卷第21至23頁，他10985卷第5至9頁，偵26660卷第31至37頁） 　⒎范陸經之警局報案資料（偵21832警卷第123至125頁） 　⒏游庭維之玉山商業銀行00000000000、中國信託銀行0000000000000、台新國際商業銀行00000000000000帳戶資料及往來明細（偵20707附卷一之1第38、65至69、195至199頁） 　⒐顏鴻新之中國信託銀行000000000000、000000000000帳戶資料及往來明細（偵20707一之2第247頁，附卷四第39至91頁） 　⒑游庭維之指認犯罪嫌疑人紀錄表、提領一覽表、事件先後順序一覽表、偵查照片（偵22475卷第13至32頁）   2 附表四編號2  一、證人如下： ㈠至㈧→同附表二編號1㈠至㈧ ㈨、被害人陳靜好 　⒈警詢（108/8/15）（聲拘494卷第61至63頁） 　⒉警詢（108/8/15）（聲拘494卷第65至67頁） 　⒊偵訊（108/9/27）（偵21832卷第117至118頁【具結第131頁】） 二、證物如下： 　⒈文山萬芳郵局00000000000000帳戶資料及往來明細（偵21832附卷第13頁） 　⒉合作金庫銀行存款憑條、臺灣銀行匯款申請書、合作金庫商業銀行0000000000000帳戶開戶資料及往來明細（聲拘494卷第74、78頁，偵21832警卷第96、100頁，附卷第41至43頁） 　⒊任柄豪於臺北中崙郵局、臺北汀州郵局、臺北敦南郵局提款時之監視器錄影畫面相片（聲拘494卷第6至7頁，偵21832卷第247至249頁，警卷第45至59、151至152頁） 　⒋陳靜好之通訊紀錄擷圖畫面（聲拘494卷第73、75頁，偵21832警卷第95、97頁） 　⒌陳靜好之警局報案資料（聲拘494卷第69至72頁，偵21832警卷第91至94頁）   3 附表四編號3  一、證人如下： ㈠至㈧→同附表二編號1㈠至㈧ ㈨、被害人陳慧娟 　⒈偵訊（108/10/15）（偵21832卷第277至279頁【具結P281】） 二、證物如下： 　⒈褒忠郵局00000000000000帳戶開戶資料及往來明細（偵26031卷第115頁，偵21832附卷第17頁） 　⒉任柄豪於彰化商業銀行新林口分行、玉山商業銀行東林口分行、臺北富邦商業銀行林口簡易型分行、臺北汀州郵局提款時之監視器錄影畫面相片（偵21832卷第238至242頁，警卷第45至59、154頁） 　⒊中華郵政股份有限公司函送之入戶匯款申請書及匯款人帳戶基本資料（偵21832附卷第49至51頁） 　⒋陳慧娟郵局00000000000000帳戶開戶資料（偵21832附卷第50頁）   4 附表四編號4  一、證人如下： ㈠至㈧→同附表二編號1㈠至㈧ ㈨、被害人李美玉 　⒈警詢（108/8/22）（聲拘494卷第81至83頁） 　⒉偵訊（108/9/27）（偵21832卷第117至118頁【具結第123頁】） 二、證物如下： 　⒈第一商業銀行00000000000開戶資料及往來明細（聲拘494卷第87頁，偵21832警卷第119頁，附卷第31至33頁） 　⒉任柄豪於玉山商業銀行士林分行提款時之監視器錄影畫面相片（偵21832卷第236至237頁） 　⒊李美玉之郵政跨行匯款申請書（偵21832警卷第111頁） 　⒋李美玉之行動電話通訊內容相片（偵21832警卷第113至115頁） 　⒌李美玉之警局報案資料（聲拘494卷第85頁，偵21832警卷第103至104、108至110、118頁）   5 附表四編號5  一、證人如下： ㈠至㈧→同附表二編號1㈠至㈧ ㈨、被害人林珮瓔 　⒈警詢（108/8/26）（偵21832警卷第140至141頁） 　⒉偵訊（108/9/27）（偵21832卷第117至119頁【具結P129】） 二、證物如下： 　⒈褒忠郵局00000000000000開戶資料及往來明細（偵21832警卷第149頁，附卷第17頁，偵26031卷第115頁） 　⒉任柄豪於中國信託商業銀行士林分行提款時之監視器錄影畫面相片（偵21832卷第242至243頁） 　⒊林珮瓔之匯款交易明細畫面擷圖、行動電話通訊紀錄擷圖（偵21832警卷第144至145頁） 　⒋林珮瓔之警局報案資料（偵21832警卷第137至139、142至146頁）   6 附表四編號6  一、證人如下： ㈠至㈧→同附表二編號1㈠至㈧ ㈨、被害人林文欽 　⒈偵訊（108/11/11）（偵26031卷第125至126頁【具結第127頁】） 二、證物如下： 　⒈褒忠郵局00000000000000帳戶資料、往來明細（偵26031卷第115頁） 　⒉任柄豪於提款時之監視器錄影畫面相片（偵21832卷第243頁） 　⒊林文欽提出之郵政入戶匯款申請書（偵26031卷第117頁）   7 附表四編號7  一、證人如下： ㈠至㈦被告→同附表二編號1㈠至㈦ 二、證物如下： 　⒈第一商業銀行00000000000開戶資料及往來明細（偵21832附卷第31至33頁）　 　⒉王純忠提出之第一商業銀行存款憑條（偵21832附卷第117頁，偵26031卷第112頁） 　⒊王純忠之財團法人金融聯合徵信中心信用卡帳戶基本資料（偵21832附卷第121至123頁）   8 附表四編號8  一、證人如下： ㈠至㈧→同附表二編號1㈠至㈧ ㈨、被害人蔡文山 　⒈警詢（108/8/15）（他10645卷第31至33頁） 　⒉偵訊（108/9/27）（偵21832卷第117至119頁【具結第125頁】） 二、證物如下： 　⒈左營菜公郵局00000000000000帳戶資料及往來明細（偵21832附卷第15、59頁） 　⒉元大商業銀行00000000000000往來明細（偵21832警卷第135至136頁，附卷第23至26頁） 　⒊華南商業銀行000000000000帳戶資料及往來明細（偵21832附卷第89至90頁） 　⒋任柄豪、不詳女性共犯於龜山文化郵局、臺灣新光商業銀行南東分行、中國信託商業銀行東林口分行、林口中湖頭郵局、華南商業銀行新市分行提款時之監視器錄影畫面相片（他10645卷第16至21頁，偵21832卷第244至245、252至255、264至266頁，偵26031卷第39至41頁） 　⒌蔡文山提出之臺灣中小企業銀行匯款申請書及通訊紀錄擷圖畫面（他10645卷第43至46頁，偵21832卷第121頁，偵26031卷第45、71至74頁） 　⒍蔡文山之警局報案資料（他10645卷第29至30、35至46頁，偵21832警卷第133至134頁，偵26031卷第57至69頁） 　⒎蔡文山匯款帳戶之開戶資料及交易明細（偵21832附卷第59頁）   9 附表四編號9  一、證人如下： ㈠至㈦被告→同附表二編號1㈠至㈦ ㈧、被害人許榮洲 　⒈警詢（108/8/15）（他10645卷第49至51頁） 　⒉偵訊（108/10/25）（偵21832卷第219至220頁【具結第221頁】） 二、證物如下： 　⒈左營菜公郵局00000000000000往來明細（偵21832附卷第15、103頁） 　⒉許榮洲提出之郵政入戶匯款申請書及通訊紀錄擷圖畫面（他10645卷第57至58頁，偵21832附卷第105頁，偵26031卷第53至54頁） 　⒊許榮洲之警局報案資料（他10645卷第47至48、53至58頁，偵26031卷第45至53頁）   10 附表四編號10  一、證人如下： ㈠至㈧→同附表二編號1㈠至㈧ ㈨、被害人李美金 　⒈警詢（108/8/16）（他10985卷第13至17頁） 二、證物如下： 　⒈合作金庫商業銀行0000000000000開戶資料及交易明細（偵21832附卷第147至149頁） 　⒉任柄豪於合作金庫商業銀行古亭分行提款時之監視器錄影畫面相片（偵26660卷第33至37頁，偵26228卷第231頁） 　⒊李美金提出之合作金庫銀行存款憑條（他10985卷第25頁，偵26660卷第21頁） 　⒋李美金之警局報案資料（偵26660卷第39至45頁）   11 附表四編號11  一、證人如下： ㈠至㈦→同附表二編號1㈠至㈤、㈦至㈧ ㈧、共犯黃宇笙 　⒈警詢（108/9/5）（偵22244卷第7至13頁） 　⒉偵訊（108/9/5）（偵22244卷第173至177頁） 　⒊警詢（108/11/12）（偵28191卷第15至22頁） 　⒋警詢（108/11/12）（偵28849卷第9至17頁） ㈨、被害人蕭仲欽 　⒈警詢（108/8/25）（偵29103警卷三第54至57頁） 二、證物如下： 　⒈竹南郵局00000000000000帳戶資料及往來明細（偵21832附卷一之1第189頁，偵28191卷第31至33頁） 　⒉玉山商業銀行0000000000000帳戶資料及往來明細（偵20707附卷一之2第65至67、249頁，附卷二之2第229頁） 　⒊黃宇笙於敦南郵局提款時之監視器錄影畫面相片（偵29103警卷三第59至64頁，偵27491卷第88至90頁） 　⒋蕭仲欽提出之轉帳紀錄擷圖畫面（偵20707附卷三之3第531至532頁） 　⒌臺北市政府警察局新店分局江陵派出所照片黏貼紀錄表（偵29103警卷三第55頁） 　⒍蕭仲欽之中國信託商業銀行000000000000帳戶開戶資料（偵20707附卷二之1第81頁） 　⒎蕭仲欽之警局報案資料（偵29103警卷三第53、58頁，偵21832附卷三之3第521、524至559頁） 　⒏黃宇笙108年8月份車手提領資料（偵28191卷第23至29頁）   12 附表四編號12  一、證人如下： ㈠至㈦→同附表二編號1㈠至㈤、㈦至㈧ ㈧、共犯黃宇笙→同編號11㈧ ㈨、被害人郭矩妙 　⒈警詢（108/8/25）（偵29103警卷三第71至75頁） 二、證物如下： 　⒈淡水中興郵局00000000000000帳戶資料及往來明細（偵20707附卷一之1第23頁） 　⒉黃宇笙於陽信銀行和平分行提款時之監視器錄影畫面相片（偵29103警卷三第77頁，偵20707附卷三之1第27頁，偵27491卷第73至76頁，偵28849卷第67至73頁） 　⒊郭矩妙之郵局00000000000000、國泰世華商業銀行0000000000000000帳戶開戶資料（偵20707附卷二之1第92、115頁） 　⒋郭矩妙之警局報案資料（偵21832警附卷三之1卷第111、119至129頁）   13 附表四編號13  一、證人如下： ㈠至㈦→同附表二編號1㈠至㈤、㈦至㈧ ㈧、共犯黃宇笙→同編號11㈧ ㈨、被害人陳靜怡 　⒈警詢（108/8/25）（偵20707附卷三之1第265至271頁） 　⒉警詢（108/8/27）（偵20707附卷三之1第135至137頁） 二、證物如下： 　⒈淡水中興郵局00000000000000帳戶資料及往來明細（偵20707附卷一之1第23頁） 　⒉中國信託商業銀行000000000000帳戶資料及往來明細（偵20707附卷一之1第173至177頁） 　⒊板信商業銀行00000000000000往來明細（偵20707附卷二之1第41頁） 　⒋黃宇笙於陽信銀行和平分行、臺北富邦商業銀行士林分行、第一銀行公館分行提款時之監視器錄影畫面相片（偵29103警卷三第87至96頁，偵20707附卷三之1第175至182頁，附卷三之3第47至49頁，偵22475卷第15頁，偵22244卷第17頁，偵28849卷第67至73、87至91頁，偵27491卷第73至80、93頁） 　⒌陳靜怡提出之中國信託銀行自動櫃員機交易明細表（偵20707附卷三之1第273頁） 　⒍陳靜怡之郵局00000000000000、中國信託商業銀行000000000000、第一商業銀行00000000000、合作金庫銀行0000000000000帳戶開戶資料（偵20707附卷二之1第94、213、253、259、265頁） 　⒎陳靜怡之警局報案資料，含合作金庫銀行0000000000000存摺影本（偵21832附卷三之1第131至133、139至145、263、275至285、291至303頁，偵20707附卷三之3第345、353至367、377至385頁）　   14 附表四編號14  一、證人如下： ㈠至㈦→同附表二編號1㈠至㈤、㈦至㈧ ㈧、共犯黃宇笙→同編號11㈧ ㈨、被害人蘇稚鈞 　⒈警詢（108/8/25）（偵26991卷第177至179頁） 二、證物如下： 　⒈臺北富邦商業銀行000000000000帳戶資料及往來明細（偵20707附卷一之2第169至171頁） 　⒉黃宇笙於合作金庫商業銀行古亭分行提款時之監視器錄影畫面相片（偵28849卷第75至81頁，偵27491卷第61至64頁，偵26228卷第231頁） 　⒊蘇稚鈞提出之轉帳紀錄擷圖畫面（偵26991卷第181至183頁） 　⒋蘇稚鈞之警局報案資料（偵26991卷第185至187頁）   15 附表四編號15  一、證人如下： ㈠至㈦→同附表二編號1㈠至㈤、㈦至㈧ ㈧、共犯黃宇笙→同編號11㈧ ㈨、被害人許伶曄之母許黃秀甘 　⒈警詢（108/8/25）（偵29103警卷三第97至101頁） 二、證物如下： 　⒈八德更寮腳郵局00000000000000帳戶資料及往來明細（偵20707附卷一之1第183至187頁，附卷一之2第177至179頁） 　⒉黃宇笙於臺灣銀行金山分行提款時之監視器錄影畫面相片（偵29103警卷三第103至104頁，偵28849卷第97至101頁，偵27491卷第65至72頁，偵26228卷第41頁） 　⒊許伶曄提出之轉帳紀錄擷圖畫面（偵21832附卷三之3第425至427頁） 　⒋許伶曄之玉山商業銀行0000000000000000帳戶開戶資料（偵20707附卷二之1第131頁） 　⒌許伶曄之警局報案資料，含許伶曄玉山銀行0000000000000存摺影本（偵21832附卷三之3第405至409、417至431頁）   16 附表四編號16  一、證人如下： ㈠至㈦→同附表二編號1㈠至㈤、㈦至㈧ ㈧、共犯黃宇笙→同編號11㈧ ㈨、被害人林柏毓 　⒈警詢（108/8/25）（偵29103警卷三第106至107頁） 　⒉偵訊（108/10/17）（偵22823卷第191頁【具結第201頁】 二、證物如下： 　⒈八德更寮腳郵局00000000000000帳戶資料及往來明細（偵20707附卷一之1第183至187頁，附卷一之2第177至179頁） 　⒉黃宇笙於聯邦商業銀行公館分行提款時之監視器錄影畫面相片（偵29103警卷三第109至110頁，偵20707附卷三之3第55至56頁） 　⒊林柏毓提出之轉帳紀錄擷圖畫面（偵26991卷第193頁） 　⒋林柏毓之郵局00000000000000、元大商業銀行0000000000000000帳戶開戶資料（偵20707附卷二之1第100、137頁） 　⒌林柏毓之警局報案資料，含郵局00000000000000、元大商業銀行0000000000000000存摺影本（偵29103警卷三第105、108頁，偵20707附卷三之3第433至435、438至459頁，偵26991卷第195至205頁   17 附表四編號17  一、證人如下： ㈠至㈦→同附表二編號1㈠至㈤、㈦至㈧ ㈧、共犯黃宇笙→同編號11㈧ ㈨、被害人董亭邑 　⒈警詢（108/8/25）（偵29103警卷三第111至113頁） 二、證物如下： 　⒈國泰世華商業銀行000000000000帳戶資料及往來明細（偵21832附卷一之1第211至215頁） 　⒉黃宇笙於臺北富邦商業銀行士林分行提款時之監視器錄影畫面相片（偵27491卷第78至80頁）   18 附表四編號18  一、證人如下： ㈠至㈦→同附表二編號1㈠至㈤、㈦至㈧ ㈧、共犯黃宇笙→同編號11㈧ ㈨、被害人蕭錦瑜 　⒈警詢（108/8/26）（偵29103警卷三第117至119頁） 二、證物如下： 　⒈國泰世華商業銀行000000000000帳戶資料及往來明細（偵20707附卷一之1第211至215頁） 　⒉臺北富邦商業銀行000000000000帳戶資料及往來明細（偵20707附卷一之1第125頁，附卷二之1第19頁） 　⒊黃宇笙於臺北富邦商業銀行士林分行、元大商業銀行士林分行提款時之監視器錄影畫面相片（偵20707附卷三之4第305頁，偵27491卷第78至80、91至92頁） 　⒋蕭錦瑜之郵局00000000000000帳戶資料（偵20707附卷二之1第245頁） 　⒌洪舒維之郵局00000000000000帳戶資料及往來明細、林月霞之台新國際商業銀行0000000000000000往來明細、華南商業銀行0000000000000000帳戶資料及往來明細（偵20707附卷二之2第159、165、173頁）   19 附表四編號19  一、證人如下： ㈠至㈦→同附表二編號1㈠至㈤、㈦至㈧ ㈧、共犯黃宇笙→同編號11㈧ ㈨、被害人謝少芳 　⒈警詢（108/8/27）（偵29103警卷三第123至125頁） 二、證物如下： 　⒈臺北富邦商業銀行000000000000帳戶資料及往來明細（偵20707附卷一之1第125頁，附卷二之1第17頁） 　⒉板信商業銀行00000000000000帳戶資料及往來明細（偵20707附卷一之1第206頁，附卷二之1第41頁） 　⒊黃宇笙於上海商業儲蓄銀行士林分行、元大商業銀行士林分行提款時之監視器錄影畫面相片（偵29103警卷三第127至128頁，偵27491卷第69至70、91至92頁） 　⒋謝少芳之臺灣土地銀行000000000000、000000000000帳戶開戶資料及往來明細（偵20707附卷二之1第231頁，附卷二之2第151至153頁） 　⒌洪舒維之郵局00000000000000帳戶資料及往來明細、林月霞之台新國際商業銀行0000000000000000往來明細、華南商業銀行0000000000000000帳戶資料及往來明細（偵20707附卷二之2第159、165、173頁） 　⒍謝少芳之警局報案資料（偵21832附卷三之3第387至389、395至403頁）   20 附表四編號20  一、證人如下： ㈠至㈦→同附表二編號1㈠至㈤、㈦至㈧ ㈧、共犯黃宇笙→同編號11㈧ ㈨、被害人張雅恩 　⒈警詢（108/8/26）（偵29103警卷三第129至133頁） 二、證物如下： 　⒈新光商業銀行000000000000帳戶資料及往來明細（偵21832附卷一之1第221至223頁） 　⒉黃宇笙於中國信託商業銀行士林分行提款時之監視器錄影畫面相片（偵29103警卷三第135頁，偵20707附卷三之1第7頁，偵27491卷第81至83頁） 　⒊張雅恩之交易紀錄擷圖畫面（偵21832附卷三之1第45頁） 　⒋張雅恩之中國信託商業銀行000000000000帳戶開戶資料（偵20707附卷二之1第83頁） 　⒌張雅恩之警局報案資料（偵21832附卷三之1第29、37至47頁）   21 附表四編號21  一、證人如下： ㈠至㈦→同附表二編號1㈠至㈤、㈦至㈧ ㈧、被告劉騏睿→同附表二編號31㈨ ㈨、被害人陳維志 　⒈警詢（108/8/27）（偵29103警卷三第177至181頁） 二、證物如下： ㈠檢證 　⒈花蓮第二信用合作社00000000000000帳戶資料及往來明細（偵20707附卷一之1第279至281頁） 　⒉不詳女性共犯於水源大廈提款時之監視器錄影畫面相片（偵29103警卷三第183頁） 　⒊陳維志之轉帳紀錄及通訊紀錄擷圖畫面（偵20707附卷三之1第207至209頁） 　⒋有限責任花蓮第二信用合作社108年10月18日花二信發字第1080823號函及所附交易明細（偵20707附卷三之1第305至306頁） ㈡非檢證 　⒈陳維志之兆豐國際商業銀行00000000000000帳戶開戶資料（偵20707附卷二之1第283頁） 　⒉陳維志之警局報案資料（偵21832附卷三之1第195至211頁）   22 附表四編號22  一、證人如下： ㈠至㈦→同附表二編號1㈠至㈤、㈦至㈧ ㈧、被告劉騏睿→同附表二編號31㈨ ㈨、被害人蔡郡純 　⒈警詢（108/8/27）（偵29103警卷三第185至188頁） 二、證物如下： ㈠檢證 　⒈羅東郵局00000000000000帳戶資料及往來明細（偵20707附卷一之2第103至109、325至328頁，附卷二之2第123頁） 　⒉不詳男性共犯於國泰世華商業銀行中港分行、國泰世華商業銀行健行分行提款時之監視器錄影畫面相片（偵29103警卷三第189至191頁，偵20707附卷三之4第59至60頁） 　⒊蔡郡純提出之合作金庫銀行自動櫃員機交易明細表及通訊紀錄擷圖畫面（偵20707附卷三之4第264、267頁，本院卷一第301頁） ㈡非檢證 　⒈蔡郡純之國泰世華商業銀行0000000000000000帳戶開戶資料（偵20707附卷二之2第129頁） 　⒉蔡郡純之警局報案資料（偵21832附卷三之4第251至252、257至271頁）   23 附表四編號23  一、證人如下： ㈠至㈦→同附表二編號1㈠至㈤、㈦至㈧ ㈧、被告劉騏睿→同附表二編號31㈨ ㈨、被害人簡于婷 　⒈警詢（108/8/27）（偵29103警卷三第193至197頁） 　⒉警詢（108/8/27）（偵29103警卷三第198至199頁） 二、證物如下： ㈠檢證 　⒈羅東郵局00000000000000帳戶資料及往來明細（偵20707附卷一之2第103至109、325至328頁，附卷二之2第123頁） 　⒉不詳男性共犯於國泰世華商業銀行健行分行提款時之監視器錄影畫面相片（偵29103警卷三第201至202頁） 　⒊簡于婷提出之中國信託銀行自動櫃員機交易明細表（偵20707附卷三之3第585頁） ㈡非檢證 　⒈簡于婷之郵局00000000000000帳戶開戶資料（偵20707附卷二之2第133頁） 　⒉簡于婷之警局報案資料（偵21832附卷三之3第561、579至587頁）   24 附表四編號24  一、證人如下： ㈠至㈦→同附表二編號1㈠至㈤、㈦至㈧ ㈧、被告劉騏睿→同附表二編號31㈨ ㈨、被害人簡志傑 　⒈警詢（108/8/27）（偵29103警卷三第203至205頁） 二、證物如下： ㈠檢證 　⒈花蓮第二信用合作社00000000000000帳戶資料及往來明細（偵20707附卷一之1第279至281頁） 　⒉花蓮國安郵局00000000000000帳戶資料及往來明細（偵20707附卷一之2第329頁） 　⒊不詳共犯於提款時之監視器錄影畫面相片（偵29103警卷三第207至208頁） 　⒋有限責任花蓮第二信用合作社108年10月18日花二信發字第0000000號函及所附交易明細（偵20707附卷三之1第305至306頁） 　⒌簡志傑之轉帳紀錄及通訊紀錄擷圖畫面（偵第20707附卷三之1第231至245頁） ㈡非檢證 　⒈簡志傑之郵局00000000000000、玉山銀行0000000000000帳戶開戶資料（偵21832附卷二之1第288至289、301頁） 　⒉簡志傑之警局報案資料（偵21832附卷三之1第213至217、225至261頁）   25 附表四編號25  一、證人如下： ㈠至㈦→同附表二編號1㈠至㈤、㈦至㈧ ㈧、被告劉騏睿→同附表二編號31㈨ ㈨、被害人方慧君 　⒈警詢（108/9/1）（偵29103警卷三第209至211頁） 二、證物如下： ㈠檢證 　⒈樹林郵局00000000000000帳戶資料及往來明細（偵20707附卷一之2第115頁，附卷二之2第49頁） 　⒉不詳男性共犯於臺南東山郵局提款時之監視器錄影畫面相片（偵29103警卷三第213頁） 　⒊方慧君提出之臺灣銀行自動櫃員機交易明細表（偵20707附卷三之4第193頁） ㈡非檢證 　⒈方慧君之中國信託商業銀行000000000000、郵局00000000000000帳戶開戶資料（偵21832附卷二之2第53、61頁） 　⒉方慧君之警局報案資料（偵21832附卷三之4第183至185、193至211頁）   26 附表四編號26  一、證人如下： ㈠至㈦→同附表二編號1㈠至㈤、㈦至㈧ ㈧、被告劉騏睿→同附表二編號31㈨ ㈨、被害人陳有琪 　⒈警詢（108/9/2）（偵29103警卷三第215至219頁） ㈨葉紹威（非檢證） 　⒈警詢（108/9/1）（偵20707附卷三之4第221至225頁） 二、證物如下： ㈠檢證 　⒈樹林郵局00000000000000帳戶資料及往來明細（偵20707附卷一之2第115頁，附卷二之2第49頁） 　⒉不詳男性共犯於臺南東山郵局提款時之監視器錄影畫面相片（偵29103警卷三第221頁） 　⒊陳有琪提出之中國信託銀行自動櫃員機交易明細表（偵20707附卷三之4第243頁） ㈡非檢證 　⒈陳有琪之中國信託商業銀行000000000000帳戶開戶資料（偵20707附卷二之2第55頁） 　⒉陳有琪、葉紹威之警局報案資料（偵21832附卷三之4第213、227至249頁）   27 附表四編號27  一、證人如下： ㈠至㈦→同附表二編號1㈠至㈤、㈦至㈧ ㈧、被告劉騏睿→同附表二編號31㈨ ㈨、被害人張秀貞 　⒈警詢（108/9/3）（偵29103警卷三第223至227頁） 二、證物如下： ㈠檢證 　⒈嘉義中山路郵局0000000000000帳戶資料及往來明細（偵20707附卷一之2第117頁，附卷二之2第137頁） ㈡非檢證 　⒈張秀貞之華南商業銀行0000000000000000帳戶開戶資料及存摺影本（偵20707附卷二之2第143頁，附卷三之4第165至167頁） 　⒉張秀貞之警局報案資料（偵21832附卷三之4第145、153至181頁）